【裁判字號】    94,金訴,36
【裁判日期】    950612
【裁判案由】    詐欺
【裁判全文】
臺灣臺中地方法院刑事判決              94年度金訴字第36號
公  訴  人  臺灣臺中地方法院檢察署檢察官
被      告  賴Ｏ華
選任辯護人  陳光龍律師
被      告  張Ｏ仁
指定辯護人  本院公設辯護人  甲○○
被      告  張Ｏ裕
指定辯護人  袁烈輝律師
被      告  彭Ｏ允
            趙Ｏ欽
上二人共同
選任辯護人  江燕鴻律師
            林志忠律師
被      告  張Ｏ傑
選任辯護人  廖本揚律師
被      告  劉Ｏ余
指定辯護人  陳佳俊律師
被      告  魏Ｏ勳
指定辯護人  周瑞鎧律師
被      告  潘Ｏ娜
指定辯護人  陳呈雲律師
上列被告因常業詐欺等案件，經檢察官提起公訴（九十四年度偵
字第一八三二三號）、追加起訴（九十五年度偵字第九五三號）
及移送併案審理（九十五年度偵字第九五三號），本院判決如下
：
    主    文
賴Ｏ華共同以犯意圖為自己不法之所有，以詐術使人將本人之物
交付之罪為常業，處有期徒刑貳年拾月。扣案如附表二「查扣物
品欄（一）、持有人賴Ｏ華、張Ｏ傑、彭Ｏ允、趙Ｏ欽」所示之
物，均沒收。又共同連續意圖為自己不法之所有，以恐嚇使人將
本人之物交付，處有期徒刑壹年。扣案如附表二「查扣物品欄（
一）、持有人賴Ｏ華、張Ｏ傑、彭Ｏ允、趙Ｏ欽」所示之物，均
沒收。應執行有期徒刑年陸月。扣案如附表二「查扣物品欄（
一）、持有人賴Ｏ華、張Ｏ傑、彭Ｏ允、趙Ｏ欽」所示之物，均
沒收。
彭Ｏ允共同以犯意圖為自己不法之所有，以詐術使人將本人之物
交付之罪為常業，處有期徒刑壹年拾月。扣案如附表二「查扣物
品欄（一）、持有人賴Ｏ華、張Ｏ傑、彭Ｏ允、趙Ｏ欽」所示之
物，均沒收。又共同意圖為自己不法之所有，以恐嚇使人將本人
之物交付，處有期徒刑捌月。扣案如附表二「查扣物品欄（一）
、持有人賴Ｏ華、張Ｏ傑、彭Ｏ允、趙Ｏ欽」所示之物，均沒收
。應執行有期徒刑貳年肆月。扣案如附表二「查扣物品欄（一）
、持有人賴Ｏ華、張Ｏ傑、彭Ｏ允、趙Ｏ欽」所示之物，均沒收
。
張Ｏ傑、趙Ｏ欽、劉Ｏ余共同以犯意圖為自己不法之所有，以詐
術使人將本人之物交付之罪為常業，各處有期徒刑壹年陸月。扣
案如附表二「查扣物品欄（一）、持有人賴Ｏ華、張Ｏ傑、彭Ｏ
允、趙Ｏ欽」所示之物，均沒收。
張Ｏ仁連續幫助共同以犯意圖為自己不法之所有，以詐術使人將
本人之物交付之罪為常業，累犯，處有期徒刑貳年貳月。扣案如
附表二「查扣物品欄（一）、張Ｏ仁所有」所示之物，沒收。
張Ｏ裕連續幫助共同以犯意圖為自己不法之所有，以詐術使人將
本人之物交付之罪為常業，處有期徒刑壹年拾月。扣案如附表二
「查扣物品欄內（一）、持有人張Ｏ裕」所示之物，均沒收。又
未經許可，持有具殺傷力之子彈，處有期徒刑陸月，併科罰金新
台幣玖萬元，罰金如易服勞役，以新台幣玖佰元即銀元佰元折
算壹日。應執行有期徒刑貳年貳月，併科罰金新台幣玖萬元，罰
金如易服勞役，以新台幣玖佰元即銀元佰元折算壹日。扣案如
附表二「查扣物品欄內（一）、持有人張Ｏ裕」所示之物，均沒
收。
魏Ｏ勳、潘Ｏ娜連續幫助共同以犯意圖為自己不法之所有，以詐
術使人將本人之物交付之罪為常業，各處有期徒刑壹年陸月。扣
案如附表二「查扣物品欄內（一）、持有人魏Ｏ勳、潘Ｏ娜」所
示之物，均沒收。
    犯罪事實
一、張Ｏ仁（原名張Ｏ程）前曾於民國八十八年間因犯懲治盜匪
    條例等案件，經本院於八十五年三月十五日，以八十四年度
    訴字第二五四九號分別判處有期徒刑五年、四月、十月及一
    年二月，並定應執行有期徒刑七年確定，於八十八年二月十
    三日縮短刑期假釋付保護管束出監，而於九十一年七月四日
    縮短刑期假釋付保護管束期滿，視為執行完畢。竟猶不知悔
    改，與張Ｏ裕（綽號「阿貴」）、魏Ｏ勳（綽號「阿迪」，
    閩南語發音同於「阿弟仔」）及潘Ｏ娜等人均明知賴Ｏ華（
    綽號「阿勇」、「阿力」）、張Ｏ傑（原名張Ｏ榕，綽號「
    阿豐」）、彭Ｏ允（綽號「阿砲」或「大支仔」）、趙Ｏ欽
    （綽號「大胖順」）、劉Ｏ余及在大陸地區姓名年籍均不詳
    綽號「姐仔」（又稱「阿姐」或「陳小姐」）、「阿國」、
    「阿平」及在大陸地區負責撥打詐騙電話而人數不詳之成年
    人等人（下稱賴Ｏ華等人）向其等蒐集（以收購、租用之方
    式為之）如附表一「被害人匯款之人頭帳戶欄」所示等不特
    定人申設之金融機構帳戶存摺、提款卡、印章及密碼資料（
    下稱人頭帳戶）使用，係作為賴Ｏ華等人所組成不法犯罪集
    團用以犯常業詐欺等犯罪所用，竟各基於幫助賴Ｏ華等人所
    組詐欺集團之成員犯常業詐欺取財之不確定故意，容認該詐
    欺集團使用其等向不特定人蒐集而出售之人頭帳戶，以遂行
    詐騙他人財物為常業之犯行。而張Ｏ仁自九十四年九月中旬
    起，因接獲電話知悉賴Ｏ華等人欲收購人頭帳戶，即曾向魏
    Ｏ勳或年籍不詳綽號「婷婷」及「阿良」之成年人等人收購
    人頭帳戶轉售予賴Ｏ華多次，嗣因張Ｏ仁自同年月底即前往
    大陸地區工作，遂在大陸地區透過電話聯繫其弟張Ｏ裕，推
    由張Ｏ裕負責與魏Ｏ勳等人聯繫及收購人頭帳戶事宜，並由
    張Ｏ裕於九十四年十月二日在自由時報刊登廣告，藉以招攬
    欲出售金融機構帳戶之不特定人，且綜理收購人頭帳戶之各
    項事宜，而以每本銀行人頭帳戶新臺幣（下同）六千元、每
    本郵局人頭帳戶一萬元之代價，在臺中市○○○路之空軍一
    號中清站或朝馬客運站（以包裹郵寄方式）或至魏Ｏ勳位於
    Ｚ00000000000號住處等處，向魏Ｏ勳及潘Ｏ娜
    夫婦、綽號「婷婷」之女子及綽號「不良」之男子等人取得
    人頭帳戶及該等人頭帳戶所有人交予魏Ｏ勳等人資以保證於
    約定期間內不辦理掛失停用該等帳戶之相關身分文件影本，
    張Ｏ裕並以將款項匯入魏Ｏ勳或潘Ｏ娜帳戶或至魏Ｏ勳上開
    同一住處交付之方式，給付上開收購代價予魏Ｏ勳及潘Ｏ娜
    夫婦，總計魏Ｏ勳及潘Ｏ娜夫婦自九十四年九月中旬某日起
    ，以每本銀行人頭帳戶四千元或五千元不等、每本郵局人頭
    帳戶八千元之代價，在魏Ｏ勳上開住處等地，向不特定人購
    得人頭帳戶後，再販售予張Ｏ裕之人頭帳戶至少約三至五本
    ，販賣次數至少約三次。而待張Ｏ裕蒐集取得該等人頭帳戶
    後，則由張Ｏ裕或張Ｏ仁與賴Ｏ華聯絡，再以每本銀行人頭
    帳戶八千元、每本郵局人頭帳戶一萬二千元至一萬七千元不
    等之代價，由張Ｏ裕以包裹郵寄至臺中市○○路空軍一號客
    運站取件或約至臺中市○○路與熱河路交岔口附近之加油站
    當場交付等方式，轉售予賴Ｏ華等人所組詐欺集團牟利，以
    經營人頭帳戶買賣業務，總計張Ｏ裕及張Ｏ仁自九十四年九
    月中旬某日起，賣出約二十餘本，販賣次數約十餘次。
二、而賴Ｏ華則與綽號「姐仔」、「阿國」、「阿平」及在大陸
    地區負責撥打電話而人數不詳之成年人等人，共同基於常業
    詐欺取財之犯意聯絡及恐嚇取財之概括犯意聯絡，自九十四
    年五月二十五日前某日起（起訴書誤載為六月間某日，詳見
    附表一（一）編號１），共組不法詐欺及恐嚇取財集團，賴
    Ｏ華並先後於同年七月中旬、同年八月十三日、同年九月底
    某日及同年十月間某日，分別引介彭Ｏ允、劉Ｏ余（僅參與
    至同年八月二十日，翌日即因案入臺灣臺中看守所，詳見本
    院案卷二八七頁）、趙Ｏ欽及張Ｏ傑予綽號「阿國」及「姐
    仔」等人，負責擔任至快遞公司或客運站領取該集團向張Ｏ
    裕等人所收購寄送內含人頭帳戶存摺、印章及金融卡（含密
    碼）之包裹，而持有該等人頭帳戶、測試人頭帳戶轉帳功能
    ，並回報該等人頭帳戶帳號、戶名予綽號「姐仔」等人、寄
    發詐騙用之感謝狀信函予被害人、接獲綽號「姐仔」以電話
    通知領款後，持人頭帳戶存摺或金融卡領款，並將款項交予
    賴Ｏ華統籌處理等俗稱「車手」之工作。而在大陸地區之綽
    號「姐仔」等人即先郵寄一些感謝狀予賴Ｏ華自行或轉交彭
    Ｏ允等車手負責郵寄予被害人作為詐騙之用，再以隨機撥打
    電話方式，先後於如附表一（一）「被騙時間欄」內所示時
    日，以如附表一（一）所示之詐騙或恐嚇方式，要求如附表
    一（一）所示之葉Ｏ麗等被害人匯款至如附表一（一）所示
    之人頭帳戶內，致如附表一（一）所示之葉Ｏ麗等被害人分
    別因此心生畏懼或陷於錯誤，而於如附表一（一）所示之匯
    款時間，匯入如附表一（一）所示之金額至如附表一（一）
    所示之人頭帳戶，嗣後綽號「姐仔」等人即以語音方式查詢
    上開被害人有無匯款，其後再以電話通知彭Ｏ允等車手持上
    開人頭帳戶之存摺、印章（備用）及金融卡至各處之自動櫃
    員提款機領取被害人所匯入之款項。而擔任車手之彭Ｏ允、
    趙Ｏ欽、張Ｏ傑及劉Ｏ余等人均明知該綽號「姐仔」等人所
    組成之集團不自行提領款項，卻支付代價僱用渠等代為提領
    ，又囑渠等將所提領款項輾轉交予賴Ｏ華或以匯款或存款之
    方式存入所指定帳戶，所為顯與常情有違，該等款項乃係詐
    騙及恐嚇集團以組織性方法詐取及恐嚇他人之財物所得，惟
    因渠等均經濟狀況不佳，竟基於與賴Ｏ華、綽號「姐仔」、
    「阿國」、「阿平」及在大陸地區負責撥打電話而人數不詳
    之成年人等人共同常業詐欺取財及恐嚇取財之犯意聯絡（恐
    嚇取財犯意部分，僅指彭Ｏ允），分別自渠等參與該集團之
    時日起，均使用綽號「姐仔」等該集團成員所提供之行動電
    話門號及機具（部分扣案，詳見附表二），與綽號「姐仔」
    等該集團成員聯絡，而依照綽號「姐仔」等人之指示，各從
    事上開車手之工作，並於領取人頭帳戶款項而各自扣除分取
    自己負責領款部分總金額百分之八作為報酬後，均將其餘款
    項交由賴Ｏ華負責統籌收取，並由賴Ｏ華於扣除分取所有收
    取款項百分之二作為報酬後，再依照綽號「姐仔」或「阿國
    」等人之指示，將其餘款項匯入綽號「姐仔」或「阿國」等
    人所指定之帳戶內，供綽號「阿國」等人便於自行領取。嗣
    於九十四年十一月一日（起訴書誤載為十一月十一日），因
    員警依電話監聽譯文聲請取得搜索票後，分持搜索票於如附
    表二所示之時間，至如附表二所示之地點進行搜索，並分別
    扣得如附表二所示賴Ｏ華等人所持有之物，始循線獲悉上情
    。
三、又張Ｏ裕明知其於八十九年八月間某日，以不詳代價，在臺
    中市○○○街第一廣場內，向某一姓名年籍均不詳之成年人
    所購得具直徑約八點九ｍｍ之金屬彈頭，可擊發而具有殺傷
    力之土造子彈一顆（已實際試射完畢），係屬槍砲彈藥刀械
    管制條例所管制之物品，非經中央主管機關許可，不得無故
    持有，竟仍基於非法持有具殺傷力子彈之犯意，而無故持有
    之。嗣於九十四年十一月一日上午五時許，員警持搜索票至
    其位於Ｚ0000000000000000之住處內搜索
    ，始扣得上開土造子彈一顆，而查悉上情。
四、案經內政部警政署刑事警察局移送臺灣臺中地方法院檢察署
    檢察官偵查起訴及追加起訴及移送併案審理。
    理  由
一、訊據被告賴Ｏ華、彭Ｏ允、趙Ｏ欽、張Ｏ傑、劉Ｏ余、張Ｏ
    裕及魏Ｏ勳等人對於上開犯罪事實供承不諱；惟被告張Ｏ仁
    及潘Ｏ娜則均矢口否認有上開犯行，被告張Ｏ仁辯稱：其不
    認識被告賴Ｏ華，而前於警詢及偵查時供認犯行乃為免其弟
    即被告張Ｏ裕為警移送偵辦，固雖係出於自己意思而陳述，
    然並非事實，其未曾從事收購及販賣人頭帳戶事宜云云；另
    被告潘Ｏ娜則辯稱：其雖曾依其夫即被告魏Ｏ勳指示而以電
    話聯絡被告張Ｏ裕要求匯款，然其未向被告魏Ｏ勳詢問被告
    張Ｏ裕為何匯款，亦不知被告魏Ｏ勳有收購及出售人頭帳戶
    情事，其未曾參與云云。而查：
甲、被告賴Ｏ華、彭Ｏ允、趙Ｏ欽、張Ｏ傑及劉Ｏ余部分：
（一）在大陸地區之綽號「姐仔」等人確有以如附表一（一）所
      示方式詐騙或恐嚇葉Ｏ麗等被害人，要求被害人匯款至該
      等人頭帳戶內，而取得該等款項等情，業據被害人葉Ｏ麗
      於警詢中（詳見偵卷三第九至十頁）、賴Ｏ於警詢中（詳
      見偵卷三第四四至四五頁）、鄭Ｏ宗於警詢中（詳見偵卷
      三第十五至十六頁）、蔡Ｏ榮於警詢中（詳見偵卷三第十
      二至十四頁）、楊Ｏ祥於警詢中（詳見偵卷三第十七頁）
      、廖Ｏ嘉於警詢中（詳見偵卷三第十八至十九頁）、陳Ｏ
      豪於警詢（詳見偵卷三第二四至二五頁）、許Ｏ育於警詢
      中（詳見偵卷三第二六至二七頁）、楊Ｏ益於警詢中（詳
      見偵卷三第二八至三十頁）、王Ｏ富於警詢中（詳見偵卷
      三第三一至三三頁）、張Ｏ柔於警詢中（詳見偵卷三第三
      五至三六頁）、祝ＯＯ於警詢中（詳見偵卷三第三七至三
      八頁）、蔡Ｏ忠於警詢中（詳見偵卷三第四二至四三頁）
      、林Ｏ永於警詢中（詳見偵卷三第四六至四七頁）、陳Ｏ
      良於警詢中（詳見偵卷三第四八至五０頁）、邱Ｏ富於警
      詢中（詳見偵卷三第五一至五二頁）、陳Ｏ妙於警詢中（
      詳見偵卷三第五四至五五頁）、金Ｏ偉於警詢中（詳見偵
      卷三第五六至五七頁）、梁Ｏ祥於警詢中（偵卷三第五八
      至五九頁）、何Ｏ昌於警詢中（詳見偵卷三第六０至六一
      頁）、陳Ｏ蟬於警詢中（詳見偵卷三第六三至六四頁）、
      洪Ｏ鄉於警詢中（詳見偵卷三第六五至六六頁）、夏Ｏ河
      於警詢中（詳見偵卷三第七０至七二頁）、何Ｏ軒於警詢
      中（詳見偵卷三第七五至七七頁）、林Ｏ隆於警詢中（詳
      見偵卷三第七九至八０頁）及曾ＯＯ於警詢中（詳見偵卷
      三第八四頁）分別指述甚詳，復為被告賴Ｏ華、彭Ｏ允、
      趙Ｏ欽、張Ｏ傑及劉Ｏ余等人（下稱賴Ｏ華等五人）所不
      爭執，並有證人即人頭帳戶羅正城於警詢中陳述在卷（詳
      見偵卷三第八五至八六頁），且有被害人葉Ｏ麗之郵政國
      內匯款執據（詳見偵卷三第十一頁）、廖Ｏ嘉之郵政跨行
      匯款申請書（詳見偵卷三第二十至二三頁）、許Ｏ育之彰
      化銀行匯款申請書（詳見偵卷三第二七頁）、祝ＯＯ（祝
      ＯＯ）之郵政跨行匯款申請書（詳見偵卷三第三九至四十
      頁）、邱Ｏ富之郵政國內匯款執據（詳見偵卷三第五三頁
      ）、何Ｏ昌之郵政跨行匯款申請書（詳見偵卷三第六二頁
      ）、華南商業銀行全行通收存款憑條副根（詳見偵卷三第
      六七至六九頁）、林Ｏ隆之中國信託自動櫃員機交易明細
      （詳見偵卷三第八二頁）、郵政國內匯款執據（詳見偵卷
      三第八八至八九頁）、鄭Ｏ宗之郵政國內匯款執據（詳見
      偵卷三第九二頁）、蔡Ｏ榮之郵政國內匯款執據（詳見偵
      卷三第九三至九六頁）、楊Ｏ祥之郵政國內匯款執據（詳
      見偵卷三第九七頁）、劉憲忠之郵政國內匯款執據（詳見
      偵卷三第九八頁）、帳戶警示、電話斷話簡便行文表（詳
      見偵卷三第三四、四一、六八頁）、被害人提供之聖愛感
      謝狀等在卷可佐，已堪認屬實。
（二）次以，被告賴Ｏ華、彭Ｏ允、趙Ｏ欽、張Ｏ傑及劉Ｏ余等
      人於警詢、偵查、本院訊問及本院審理時對於渠等確有分
      別為上開犯罪事實等情均供承在卷，且互核相符（被告賴
      Ｏ華於偵查中所言，詳見偵卷一第二０三至二０五頁；被
      告趙Ｏ欽於警詢及偵查所言，詳見偵卷一第二０六至二一
      五頁、偵卷二第一二０至一二三頁、及偵卷一第二四八至
      二五０頁、偵卷二第一三八至一三九頁、第一六四至一六
      五頁；被告張Ｏ傑於警詢及偵查所言，詳見偵卷一第二五
      二至二五四頁、第二六二至二六八頁、偵卷二第一四三至
      一四六頁、第一五二至一五五頁、及偵卷一第二八三至二
      八四頁、偵卷二第一五一頁、第一六四至一六七頁；被告
      彭Ｏ允於警詢及偵查所言，詳見偵卷一第二八六至二九一
      頁、偵卷二第二０六至二一三頁，及偵卷一第三０八至三
      ０九頁、偵卷二第一三八至一三九頁、第二三七至二三九
      頁；被告劉Ｏ余於警詢所言，詳見警詢案卷第二九五至三
      ０一頁；被告賴Ｏ華、彭Ｏ允、趙Ｏ欽、張Ｏ傑於九十四
      年十一月一日訊問時所言，詳見本院聲羈第一四四八號案
      卷第二九至三四頁；被告賴Ｏ華於九十四年十二月二十九
      日及九十五年一月九日訊問時所言，被告劉Ｏ余於九十五
      年四月三日本院行準備程序時所言，均詳見本院案卷），
      復經被告張Ｏ裕、張Ｏ仁、魏Ｏ勳、潘Ｏ娜於警詢、偵查
      及Ｏ院九十四年十一月十七日訊問時陳述在卷（被告張Ｏ
      仁及潘Ｏ娜於警詢、偵查及本院訊問時所述可採之理由，
      詳見後述；被告張Ｏ裕於警詢、偵查及本院訊問時所言，
      詳見偵卷一第二二至三五頁、偵卷二第二至八頁、及偵卷
      一第一一二頁至一一八頁、偵卷二第七二頁及本院聲羈第
      一四四八號案卷第二九至三四頁；被告張Ｏ仁於警詢、偵
      查及本院訊問時所言，詳見偵卷一第一四四至一五一頁、
      及偵卷二第一一０至一一一頁及本院聲羈第一五０九號案
      卷第四至七頁；被告魏Ｏ勳於警詢、偵查及本院訊問時所
      言，詳見偵卷一第八０至八五頁、偵卷一第一一二至一一
      八、及偵卷二第一七六至一八一頁、第一九八頁、第二三
      七至二三九頁及本院聲羈第一四四八號案卷第二九至三四
      頁；被告潘Ｏ娜於警詢、偵查及本院訊問時所言，詳見偵
      卷一第六三至六八頁、及偵卷一第一一二至一一八頁及本
      院聲羈第一四四八號案卷第二九至三四頁）；並有彭Ｏ允
      於提款機提款照片（詳見偵卷二第二二五至二二六頁）、
      新竹國際商業銀行本單位代付他單位現金交易明細表（詳
      見偵卷二第二二七至二二八頁）、感謝狀（詳見偵卷一第
      二一七頁）、通訊監察（彭Ｏ允）監聽譯文（詳見偵卷一
      第一五四頁、偵卷二第二一四至二二三頁、偵卷三第二九
      、三一至三九、四一至四四、四六至四七、五四至五七頁
      ）、手機簡訊（詳見偵卷二第二二四頁）、通訊監察（趙
      Ｏ欽）監聽譯文（詳見偵卷一第二一九頁）、汽車照片（
      詳見偵卷一第二三七頁）、通訊監察（賴Ｏ華、阿力）監
      聽譯文（詳見偵卷一第二六九頁、偵卷二第八九至九一頁
      ）、通訊監察（張Ｏ傑）監聽譯文（詳見偵卷二第九五頁
      ）、趙Ｏ欽於提款機提款照片（詳見偵卷二第一二四頁）
      及臺中市農會自動化服務機器交易認證表（詳見偵卷二第
      一二五頁）在卷足參，復有如附表二「查扣物品欄（一）
      賴Ｏ華、彭Ｏ允、趙Ｏ欽及張Ｏ傑持有」所示之物品扣案
      足證，足見被告賴Ｏ華等人上開自白，均核與事實相符。
（三）至於，被告賴Ｏ華及彭Ｏ允二人雖均另辯稱渠等實不知綽
      號「姐仔」等人尚有以恐嚇方式要求被害人匯款，是此部
      分顯無成立共犯之餘地云云。惟按共同正犯之意思聯絡，
      不限於事前有所協議，其於行為當時，基於相互之認識，
      以共同犯罪之意思參與者，亦無礙於共同正犯之成立，此
      有最高法院七十三年年台上字第一八八六號判例可資參照
      ，是以共同之行為決意不一定要在事先即行為前便已存在
      ，行為當中始先後形成亦可。查被告賴Ｏ華及彭Ｏ允等人
      分別擔任上開工作，且乃長期參與上開不法集團，並有提
      領遭恐嚇取財之被害人所匯上開款項等情，業據被告賴Ｏ
      華及彭Ｏ允供述甚詳，且互核相符，足認被告賴Ｏ華及彭
      Ｏ允不僅對於在大陸地區之綽號「姐仔」等人係從事上開
      詐欺行為知之甚詳，且對於綽號「姐仔」等人另以恐嚇之
      不法行為取得被害人財物，亦應有所知悉及認許，渠等縱
      非事先即行為前便已存在該決意，然於領款行為當中業已
      先後形成決意無疑（被告張Ｏ傑、趙Ｏ欽及劉Ｏ余所參與
      之時日內，則均無恐嚇取財之犯行）。況且，被告賴Ｏ華
      等五人其間亦確有從事持提款卡至提款機測試密碼、將提
      款功能後回報，迨集團騙取或恐嚇被害人匯款後，再依指
      示將被害人匯入之款項領出，再將款項交付或以匯款、存
      款方式交付該集團，而參與犯罪構成要件之行為，自均與
      綽號「姐仔」等人有犯意聯絡及行為分擔，而同屬詐欺取
      財及恐嚇取財（恐嚇取財部分，僅指賴Ｏ華及彭Ｏ允）之
      共同正犯，允無疑義。
（四）再按刑法上所謂「常業」，指反覆以同種類行為為目的之
      社會活動之職業性犯罪而言，至於犯罪所得之多寡，是否
      恃此犯罪為唯一之謀生職業，則非所問，縱令兼有其他職
      業，仍無礙於該常業犯罪之成立（最高法院八十五年臺上
      字第五一０號判例參照）。查被告賴Ｏ華等五人所組成收
      購人頭帳戶之不法犯罪集團，乃屬有組織之詐騙集團，且
      向被告張Ｏ裕等人收購人頭帳戶之數量甚為龐大，渠等均
      係以如附表一（一）所示之詐欺方式詐欺被害人，且被害
      之人數甚多，顯見渠等彼此間分工完整，具有相當之組織
      規模，犯罪時間亦長達數月之久，期間反覆多次實施如前
      所示之同種類行為為目的之社會活動之職業性詐欺犯罪，
      所得菲薄，足見被告賴Ｏ華等人均有恃此營生之意，顯係
      以詐欺為常業無誤。本案事證明確，被告賴Ｏ華、張Ｏ傑
      、彭Ｏ允、趙Ｏ欽及劉Ｏ余等人上揭犯行，均堪予認定。
乙、被告張Ｏ裕部分：
（一）持有土造子彈部分：訊據被告張Ｏ裕對於犯罪事實欄三所
      示之犯行供認不諱，且有搜索扣押筆錄在卷足證，復有土
      造子彈一顆扣案足憑，而該土造子彈一顆經送內政部警政
      署刑事警察局鑑定試射之結果，認係具有約八點九ｍｍ之
      金屬彈頭，可擊發而具有殺傷力之土造子彈（已實際試射
      完畢），亦有該局九十四年十一月十七日刑鑑字第０九四
      ０一六八三三八號槍彈鑑定書在卷足佐（附於該局刑事偵
      查案卷第五六三頁至第五六五頁），堪見被告張Ｏ裕上開
      自白，核與事實相符。
（二）買賣人頭帳戶部分：訊據被告張Ｏ裕對於其確有犯罪事實
      欄二所示之犯行亦供認不諱，復與被告賴Ｏ華、彭Ｏ允、
      趙Ｏ欽、張Ｏ傑及劉Ｏ余等人於警詢、偵查、本院訊問及
      本院審理時所言、被告張Ｏ仁、魏Ｏ勳及潘Ｏ娜於警詢、
      偵查及本院訊問時所言均互核相符（詳如前述），且有通
      訊監察（張Ｏ裕）監聽譯文（詳見偵卷一第四二頁、偵卷
      二第一二至七０頁）、張Ｏ裕手寫字條三張（詳見偵卷一
      第四三至四五頁）等在卷足證，復有如附表二「查扣物品
      欄（一）張Ｏ裕持有」所示之物品扣案足稽，足見被告張
      Ｏ裕就關於其所為上開犯罪部分之自白，核與事實相符。
      本案事證明確，被告張Ｏ裕所為上開犯行，均堪可認定。
丙、被告張Ｏ仁部分：
（一）首以，被告張Ｏ仁雖辯稱其乃為免其弟即被告張Ｏ裕為警
      移送偵辦，始於警詢及偵查中出於自己之意思而陳稱其有
      從事收購及販賣人頭帳戶之犯行，然其於警詢及偵查中所
      供並不實在云云。惟觀諸被告張Ｏ仁於警詢、偵查及本院
      訊問時既分別陳稱：「本來收購人頭帳戶都是我在接洽，
      因為我人在大陸，所以才叫我弟弟張Ｏ裕幫忙，並由我弟
      弟直接跟『阿力』、『不良』及『阿弟仔』接觸，所以我
      弟弟是這樣跟他們認識。門號００Ｚ000000000
      0000號（公線）這個號碼是我與『阿力』、『不良』
      及『阿弟仔』收購人頭帳戶時聯絡用的。（問：你人在大
      陸負責收購人頭帳戶在臺灣由何人負責？）都是叫我弟弟
      張Ｏ裕幫忙。（問：警方提示你於九十四年十月十六日二
      十二時由一國際電話００Ｚ00000000000ＯＯ
      號撥入至0000000000號之通話譯文內容『Ａ：
      不良那陳Ｏ文最後處理，我還差他五千元，等他修理以後
      再給他‧‧』等對話，你是在與何人對話？）我在大陸給
      我弟弟，是我在跟我弟弟對話。（問：其中所稱之『陳Ｏ
      文』及『修理好再給他』何意？）陳Ｏ文是提供帳戶的人
      頭，『修理好再給他』是他提供之帳戶密碼錯誤，叫他重
      新設定後再寄過來，他一直沒有辦理也沒有寄過來，所以
      未收到該人帳戶。（問：陳Ｏ文你是否認識？）他是綽號
      『不良』介紹認識後，並提供他本人在臺灣中小企銀的帳
      戶給我。」（詳見九十四年十一月一日九十四年度偵字第
      一八三二三號卷警詢筆錄第一四五頁以下）、「（問：知
      魏Ｏ勳的存摺從何處收購？）不知道，是朋友介紹我說人
      頭帳戶可以問魏Ｏ勳，我並沒有問魏Ｏ勳有無參與，因我
      人在大陸，所以有請張Ｏ裕在臺灣幫我收錢，他僅負責幫
      我去向賴Ｏ華收錢。」（詳見九十四年十一月十七日九十
      四年度偵字第一八三二三號卷二偵訊筆錄第一一０頁以下
      ）、「我有叫我弟弟張Ｏ裕去跟阿力拿錢，然後再將該給
      阿弟的匯給阿弟。」（詳見九十四年十一月十七日九十四
      年度聲羈字第一五○九號卷訊問筆錄第五頁以下）及「借
      提當天我知道我弟弟有被移送。」等語在卷，已可見被告
      張Ｏ仁上開所辯，不足採信。蓋以被告張Ｏ仁於警詢及偵
      查中若確有為其弟即被告張Ｏ裕脫罪之意思，豈有主動且
      基於自己之意思而供述被告張Ｏ裕亦有參與部分犯行等情
      之可能，況且，被告張Ｏ仁於檢察官聲請羈押時，業已知
      悉被告張Ｏ裕亦經員警一併移送，並遭檢察官聲請羈押，
      設若其自白僅為免員警移送被告張Ｏ裕，豈有於被告張Ｏ
      裕已遭移送並聲請羈押後，猶仍自白上情之理。基上可見
      ，被告張Ｏ仁前於警詢、偵查及本院訊問時所為自白，顯
      符於事實，堪可憑取。
（二）又查，被告張Ｏ裕於警詢及九十五年四月十日本院審理時
      業已分別陳稱：「扣案之大陸卡００Ｚ00000000
      00000號是我二哥張Ｏ仁的。門號00000000
      00號行動電話我之前有使用，現在已經將ＳＩＭ卡丟掉
      了、扣案之門號0000000000號行動電話是我在
      使用。」（詳見九十四年十一月一日九十四年度偵字第一
      八三二三號卷警詢筆錄第二二頁以下）及「我有收購人頭
      帳戶。所謂『青的』是指郵局帳戶。『有語音的』是指有
      語音查詢的，不是語音轉帳。『試卡』就是試試看提款卡
      有無轉帳功能，也是試提款卡密碼正確，因為要先試提款
      卡密碼正確否，密碼錯誤就沒有辦法試轉帳。（問：００
      Ｚ00000000000ＯＯ號這支電話是否你哥哥張
      Ｏ仁在用？）我不知道。0000000000號電話是
      我在使用，九十四年十月間都是我在使用。（提示００Ｚ
      00000000000ＯＯ號電話與00000000
      00號電話之監聽電話譯文，問：這些內容是否是十月十
      二日、同月十四日、同月十七日你與張Ｏ仁通話之內容？
      ）這些話都是我講的沒有錯，通話對象是張Ｏ仁沒有錯。
      」等語在卷（詳見本院案卷第三四三頁至第三四五頁），
      復經被告張Ｏ仁於警詢時供稱：「我在大陸有二支國際電
      話，００Ｚ00000000000ＯＯ號（公線）這個
      號碼是我與『阿力』、『不良』及『阿弟仔』收購人頭帳
      戶時聯絡用的，另００Ｚ00000000000ＯＯ號
      是我與家人聯絡用，這二支電話目前都放在大陸。（問：
      警方提示你於九十四年十月十六日二十二時由一國際電話
      ００Ｚ00000000000ＯＯ號撥入至０Ｚ000
      000000號之通話譯文內容『Ａ：不良那陳Ｏ文最後
      處理，我還差他五千元，等他修理以後再給他‧‧』等對
      話，你是在與何人對話？）我在大陸給我弟弟，是我在跟
      我弟弟對話。（問：其中所稱之『陳Ｏ文』及『修理好再
      給他』何意？）陳Ｏ文是提供帳戶的人頭，『修理好再給
      他』是他提供之帳戶密碼錯誤，叫他重新設定後再寄過來
      ，他一直沒有辦理也沒有寄過來，所以未收到該人頭帳戶
      。（問：陳Ｏ文你是否認識？）他是綽號『不良』介紹認
      識後，並提供他本人在臺灣中小企銀的帳戶給我。（問：
      該金融帳戶現在何處？）我已經寄還給陳Ｏ文，但他一直
      沒有回寄我。（問：陳Ｏ文這部分該帳戶向他收購多少價
      錢？）我直接拿給綽號『不良』六千元。」等語詳實（詳
      見九十四年十一月一日九十四年度偵字第一八三二三號卷
      警詢筆錄第一四五頁至一四九頁），且有如附表三所示之
      電話監聽譯文在卷足佐（附於九十四年度偵字第一八三二
      三號偵查案卷二第一二頁至第七０頁），而佐以上開電話
      監聽譯文內容中載明被告張Ｏ仁與張Ｏ裕提及欲返臺接受
      觀察、勒戒，且通話中曾有另名綽號「阿牛」之男子參與
      對話，對話內容提及「現在與你弟弟在車上」等情，亦經
      被告張Ｏ仁於本院審理及行準備程序時分別對其與被告張
      Ｏ裕確有上開關於法院傳票等通話內容，及其事後因此回
      臺並為警查獲，另其係透過綽號「阿牛」者介紹認識綽號
      「阿迪」之魏Ｏ勳等情供認在卷，且戶名陳Ｏ文之臺灣中
      小企銀人頭帳戶確已由被告賴Ｏ華等人所組成上開集團供
      作要求被害人廖Ｏ嘉、陳Ｏ妙（詳見附表一（一）編號六
      及十七）匯款之帳戶等情，並據被告賴Ｏ華等人供述在卷
      ，堪徵上開門號之電話監聽譯文中所有通話內容，確係被
      告張Ｏ仁與張Ｏ裕聯繫收購及販售人頭帳戶時所陳，且被
      告張Ｏ仁確有與張Ｏ裕一同參與買賣人頭帳戶予被告賴Ｏ
      華等人無訛，故被告張Ｏ裕事後陳稱上開內容僅係自己於
      從事人頭帳戶買賣不順時，對被告張Ｏ仁發牢騷所言，被
      告張Ｏ仁並未主導上開人頭帳戶買賣事宜云云，顯係迴護
      被告張Ｏ仁之詞，不足採信。綜上，可見被告張Ｏ仁確有
      居間聯絡收購及販賣人頭帳戶，並推由被告張Ｏ裕負責在
      臺灣地區處理收取及交付人頭帳戶、支付款項及收取販賣
      款項等事宜，允無疑義，而被告張Ｏ仁事後辯稱上情，洵
      屬矯飾卸責之詞，無足憑取。
（三）至被告張Ｏ仁事後雖辯稱其不認識被告賴Ｏ華，自遑論曾
      販賣上開人頭帳戶予被告賴Ｏ華，且其雖認識被告魏Ｏ勳
      ，然未實際向被告魏Ｏ勳收購人頭帳戶，僅係將被告魏Ｏ
      勳之聯絡電話交予被告張Ｏ裕，係被告張Ｏ裕自己從事買
      賣人頭帳戶事宜云云，且與被告賴Ｏ華於本院審理時陳稱
      ：伊不認識被告張Ｏ仁云云，以及被告魏Ｏ勳陳稱：被告
      張Ｏ仁雖曾向伊詢問過收購人頭帳戶事宜，然被告張Ｏ仁
      至大陸地區工作後，並未實際向伊購買過任何人頭帳戶云
      云大致相符；然查，被告張Ｏ仁於本院行準備程序時既曾
      供稱：伊見過被告賴Ｏ華一次，且知道被告賴Ｏ華之綽號
      是「阿力」等語在卷，已可見被告賴Ｏ華上開所陳，顯與
      事實不符，顯有迴護被告張Ｏ仁之情，不足採信；況觀以
      被告張Ｏ仁於警詢及偵查時對於其與張Ｏ裕究係如何收購
      及販賣人頭帳戶，買賣時間、地點、金額、次數及數量等
      情均知之甚詳，且核與被告賴Ｏ華、魏Ｏ勳及張Ｏ裕所述
      情節均相符，是果非被告張Ｏ仁負責在大陸地區聯絡主導
      上開事宜，而推由被告張Ｏ裕負責在臺處理，上開情節豈
      是與被告張Ｏ裕透過國際電話聯繫時，聽聞被告張Ｏ裕發
      發牢騷及抱怨後所能詳知及牢記者，準此，益徵被告賴Ｏ
      華及魏Ｏ勳前開所言，尚不足作為認定被告張Ｏ仁未參與
      上開犯行之有利證據。綜上，被告張Ｏ仁事後於本院審理
      時否認犯行，並以前揭情詞置辯，顯係矯飾卸責之詞，不
      足採信。本案事證明確，被告張Ｏ仁之上開犯行，亦洵堪
      認定。
丁、被告魏Ｏ勳部分：
（一）訊據被告魏Ｏ勳對於其確有犯罪事實欄一所示之犯行亦供
      認不諱，復有被告賴Ｏ華、彭Ｏ允、趙Ｏ欽、張Ｏ傑及劉
      Ｏ余等人於警詢、偵查、本院訊問及本院審理時、被告張
      Ｏ裕、張Ｏ仁及潘Ｏ娜於警詢、偵查及本院訊問時陳述甚
      詳（詳同前述），且有通訊監察（張Ｏ裕）監聽譯文（詳
      見偵卷一第四二頁、偵卷二第一二至七０頁）在卷足證，
      復有如附表二「查扣物品欄（一）魏Ｏ勳持有」欄內所示
      之物品扣案足稽，足見被告魏Ｏ勳就關於其所為上開犯罪
      部分之自白，核與事實相符。本案事證明確，被告魏Ｏ勳
      所為上開犯行，堪予認定。
戊、被告潘Ｏ娜部分：
（一）訊據被告潘Ｏ娜固於本院審理時辯稱上開情詞，復核與被
      告魏Ｏ勳於本院審理時所述情節相符。然查，被告潘Ｏ娜
      於警詢、偵查及本院訊問時既迭次供稱：「扣案之門號0
      000000000、0000000000號這二門號
      是我在使用，0000000000、00000000
      00這二門號是我先生在使用的。這四個門號有跟朋友聯
      絡，是跟賣人頭帳戶給我們的人及跟我們收購人頭帳戶在
      臺灣負責人綽號『阿貴』聯絡用的。（問：你們從何時開
      始收購人頭帳戶？共收購幾本？）從今年九十四年九月詳
      細時間我忘記了，開始收購到九十四年十月二十日左右，
      都有在收購，共收購約六、七本。所收購而來人頭帳戶都
      賣給綽號『阿貴』之男子。郵局的人頭帳戶收購八千元、
      賣一萬元，銀行的帳戶收購四、五千元、賣六千元，都是
      賣給阿貴。（問：你們都向何人收購人頭帳戶？如何將錢
      交給對方？）有的是賣方自己拿過來，有的是一名綽號『
      小胖』之男子拿過來的。有時是我們先出，有時是等『阿
      貴』匯給我們後我們再通知對方來拿。所收購人頭帳戶都
      是綽號『阿貴』之男子打電話告知我們地址，我們有用過
      『空軍一號』、『加達』等二家快遞公司，將存摺及提款
      卡一起寄給綽號『阿貴』之男子。綽號『阿貴』之男子都
      是匯入我先生臺新銀行帳號Ｚ00000000000Ｏ
      Ｏ號帳戶內，一般都是我去提領的。（問：：你們所收購
      來的人頭帳戶及提款卡，你是否有前往提款機測試過這些
      提款卡？）有的有，有的沒有。（問：你為何會去提款機
      做測試的動作？）是『阿貴』叫我們去查裡面的餘額後再
      寄給他的。阿貴的聯絡電話為0000000000號，
      以前有一支０九三０的，號碼我忘記了。指認照片中張Ｏ
      裕之男子就是阿貴，因為我有在家裡看過他。」（詳見九
      十四年十一月一日九十四年度偵字第一八三二三號卷警詢
      筆錄第六三頁以下）、「（問：為何販賣存摺？）朋友拿
      過來，我先生魏Ｏ勳拿給我，就直接寄出去，是寄快遞，
      我拿給魏Ｏ勳，由魏Ｏ勳寄。都由我與魏Ｏ勳一起寄送。
      取得對價是對方阿貴會給我們。我沒接聽電話以收買帳戶
      別人的存摺，我就會打電話給阿貴，問他要不要，他就說
      要，我會問他要寄到什麼地方。（問：如何向他人收購存
      摺？）我不知道，都是別人拿來的，我與魏Ｏ勳一起賣給
      阿貴。」（詳見九十四年十一月一日九十四年度偵字第一
      八三二三號卷偵訊筆錄第一一七頁以下），及「是賣帳戶
      的人『陳Ｏ潔』拿帳戶來我家，我給他八千元，我打電話
      給我先生，我先生叫我打給『阿貴』，我就把帳戶存摺交
      給我先生，我沒有去寄帳戶。（問：賣帳戶的人為何會將
      帳戶給你？）可能是我先生叫他們打電話給我。（問：共
      買幾本帳戶？）我有經手『陳Ｏ潔』二本帳戶。『阿貴』
      就是張Ｏ裕，只有『陳Ｏ潔』帳戶有與他聯絡，其他沒有
      聯絡。」等語詳實（詳見九十四年十一月一日九十四年度
      聲羈字第一四四八號卷訊問筆錄第三一頁以下），並與被
      告張Ｏ裕於警詢中陳稱：「門號0000000000號
      行動電話我之前有使用，現在已經將ＳＩＭ卡丟掉了，扣
      案之門號0000000000號行動電話是我在使用。
      」等語（詳見九十四年十一月一日九十四年度偵字第一八
      三二三號卷警詢筆錄第二二頁以下），以及被告魏Ｏ勳於
      警詢時陳稱：「我們都打電話聯絡人頭帳戶買賣事宜，我
      曾以門號0000000000、0000000000
      號、0000000000號行動電話與阿貴聯絡。」（
      詳見九十四年十一月一日九十四年度偵字第一八三二三號
      卷警詢筆錄第八一頁以下）等語互核相符，已可見被告潘
      Ｏ娜確有負責以電話聯絡交付帳戶及收款、測試欲交付帳
      戶之提款卡等販賣人頭帳戶予被告張Ｏ裕之情事甚明。
（二）次參以被告張Ｏ裕於九十五年四月十日本院審理時復結證
      陳稱：「我叫魏Ｏ勳為阿迪（與台語「阿弟」同音），潘
      Ｏ娜是他太太，我就叫她迪嫂。我只知道魏Ｏ勳只有這一
      個太太。0000000000號電話是我在使用，九十
      四年十月間都是我在使用。當庭提示之監聽電話譯文所示
      通話內容都是我講的沒有錯，通話對象是魏Ｏ勳、潘Ｏ娜
      也沒錯。（問：為何魏Ｏ勳或潘Ｏ娜需要去試卡？）他們
      帳戶要交給我之前，要試試看有無轉帳功能，試好之後再
      交給我。（問：你的意思是他們賣這些人頭帳戶給你，要
      先確定可以用才賣給你？）是。（問：魏Ｏ勳賣這些帳戶
      除了你外，有無跟你之外的其他人聯絡？）一般都是我跟
      他或他老婆潘Ｏ娜聯絡，魏Ｏ勳也會跟我聯絡。（問：你
      向魏Ｏ勳買人頭帳戶時都是直接跟魏Ｏ勳聯絡或是跟潘Ｏ
      娜聯絡？）二個都有。」（詳見本院案卷第三四三頁至第
      三四五頁）等語詳實，且經被告魏Ｏ勳於本院審理時供稱
      其與被告張Ｏ裕確有上開通話內容等語在卷（詳見本院案
      卷二第八三頁），並有如附表三所示被告張Ｏ裕與魏Ｏ勳
      、潘Ｏ娜之電話監聽譯文在卷可憑（附於九十四年度偵字
      第一八三二三號偵查案卷二第一二頁至第七０頁），足認
      被告魏Ｏ勳事後證稱其妻即被告潘Ｏ娜僅係負責通知被告
      張Ｏ裕將款項匯入其帳戶，全然不知其與被告張Ｏ裕究係
      從事何種交易，亦未參與任何販售人頭帳戶之情云云，洵
      屬為被告潘Ｏ娜卸責之詞，無可採信，而被告潘Ｏ娜上開
      所辯，洵非有據，顯非可取。本案事證明確，被告潘Ｏ娜
      之上開犯行，堪足認定。
己、被告張Ｏ裕、張Ｏ仁、魏Ｏ勳及潘Ｏ娜（下稱被告等四人）
    均僅為幫助犯，核非正犯：
（一）又按刑法上之故意，以行為人對於構成犯罪之事實，包括
      犯罪客體、行為、結果等均有具體確定認識，並有意使其
      發生者為確定故意，而行為人對於構成犯罪之事實，雖無
      具體確定認識，然已預見其發生，而其發生不違背其本意
      者，則為不確定故意。而參以金融帳戶為個人理財之工具
      ，目前申請開設金融帳戶並無任何特殊之限制，一般民眾
      皆可以自由申請開戶，並得同時在不同金融機構申請多數
      存款帳戶使用，乃眾所週知之事實。易言之，依一般人之
      社會生活經驗，一般人至金融機關開設帳戶使用，係極為
      方便容易且迅速之事，苟有使用金融存款帳戶之正當用途
      ，自以使用其本人或可信賴之親友申請之帳戶，最為便利
      安全，始可避免帳戶名義人反悔或心存歹念，利用通知掛
      失止付、變更存戶印鑑圖章或換摺之方式，將帳戶內之款
      項領走一空，反致使用帳戶人蒙受損失，故苟非意圖以他
      人之帳戶從事不法用途，並藉以逃避查緝，自無花費金錢
      或以其他方法向無相當信賴關係之陌生人取得帳戶使用之
      理，且近年來以假貸款真詐財或冒稱被害人之友人需錢孔
      急，或以訛稱親友欠債、子女遭綁架，需付款贖人之恐嚇
      取財等犯罪層出不窮，該等犯罪，多數均係利用人頭帳戶
      作為出入帳戶，已業經媒體廣為披載，是依一般人通常之
      知識、智能及經驗，均已詳知向陌生人購買、承租或其他
      方法取得帳戶者，多係欲藉該帳戶取得不法犯罪所得，以
      逃避追查，則被告等四人均係成年且有智識之人，對此亦
      應知之甚詳，自難諉稱不知，故被告魏Ｏ勳及潘Ｏ娜對於
      收購上揭帳戶資料後，再由被告張Ｏ裕、張Ｏ仁出售予被
      告賴Ｏ華等人所組不法集團，將可能被用來作為詐欺取財
      或恐嚇取財等非法用途上，應有所預見，且不違背其等本
      意。是以，被告等四人猶仍出售其等所蒐集購得之上揭帳
      戶資料予被告賴Ｏ華之不法集團使用，當堪認被告等四人
      亦有容任或允許被告賴Ｏ華等人所組不法集團將其等所收
      集購得之上開帳戶作為詐欺取財或恐嚇取財之匯款指定帳
      戶使用。準此，被告等四人顯有幫助常業詐欺取財之不確
      定故意存在（渠等自九月中旬起販售人頭帳戶起至為警查
      獲止，該集團則無任何恐嚇取財犯行），應堪認定。
（二）另按現行刑法關於正犯、從犯之區別，係以其主觀之犯意
      及客觀之犯罪行為標準，凡以自己犯罪之意思而參與犯罪
      ，無論其所參與者是否犯罪構成要件之行為，皆為正犯，
      其以幫助他人犯罪之意思而參與犯罪，其所參與者，苟係
      犯罪構成要件之行為，亦為正犯，必以幫助他人犯罪之意
      思而參與犯罪，其所參與者又為犯罪構成要件以外之行為
      ，始為從犯，此有最高法院二十五年上字第二二五三號判
      例足資參照，亦即刑法上之幫助犯，係指以幫助之意思，
      對於正犯資以助力，而未參與實施犯罪之行為者而言。查
      被告賴Ｏ華於本院審理及警詢時分別陳稱：「（問：本案
      的共同被告張Ｏ裕、張ＯＯ（即張Ｏ傑）等實施犯罪過程
      中，這些人頭帳戶如何來的你是否知道？）跟張Ｏ裕收購
      的。（問：張Ｏ裕有無告訴你這些帳戶向何人購買的？）
      沒有。（問：價格等你是否知道？）我都不知道。（問：
      你在本案實施過程中，你有無見過潘Ｏ娜或以電話聯絡過
      ，或她打電話給你過？）完全都沒有。」、「我不認識乙
      ○○及潘Ｏ娜。」等語，既與被告等四人前於警詢及偵查
      時所述情節均互核相符，且有如附表三所示被告張Ｏ裕與
      被告賴Ｏ華聯繫之電話監聽譯文在卷可證，足徵被告魏Ｏ
      勳及潘Ｏ娜僅係收購人頭帳戶出售予被告張Ｏ裕、張Ｏ仁
      牟利，而被告張Ｏ裕及張Ｏ仁則係將收購取得之人頭帳戶
      轉售予被告賴Ｏ華等人所組不法集團營利，至為明確。是
      以，被告等四人雖有將上開人頭帳戶之存摺、金融卡及密
      碼資料提供予施以詐欺或恐嚇取財者使用，如前所述，惟
      既未見渠等有何參與詐欺或恐嚇被害人之行為或於事後亦
      分得詐騙或恐嚇款項之積極證據，自無從認屬上開詐欺取
      財及恐嚇取財行為之共同正犯。然而，被告等四人將渠等
      所收集之上開人頭帳戶提供予被告賴Ｏ華等人作為遭詐欺
      取財或恐嚇取財之被害人匯款指定之帳戶，乃係基於幫助
      他人詐欺取財或恐嚇取財之犯意，而被告等四人提供上揭
      人頭帳戶予被告賴Ｏ華等人之行為，復屬詐欺取財或恐嚇
      取財構成要件以外之行為，則被告等四人自屬以幫助之意
      思，參與詐欺取財或恐嚇取財構成要件以外之行為，應以
      詐欺取財或恐嚇取財之幫助犯論（被告等四人並無另構成
      幫助恐嚇取財罪，如前所述）。
（三）綜上，被告等四人確有容任被告賴Ｏ華等人及其共犯利用
      上開人頭帳戶犯詐欺取財罪之不確定故意，且被告賴Ｏ華
      等人事後亦果真由在大陸地區之共犯獨自或與他人共同利
      用被告張Ｏ裕所交付之上開人頭帳戶作為犯詐欺取財罪之
      款項出入帳戶，允無疑義，故被告等四人辯稱其等均非常
      業詐欺取財犯行之共同正犯等語，當屬有據。本案事證明
      確，被告等四人之上揭犯行，均堪予認定。
二、按未經許可寄藏、持有槍砲、彈藥等罪，其寄藏、持有之繼
    續，為行為之繼續，並非狀態之繼續，故一經寄藏、持有，
    其犯罪即告成立，但其完結，須繼續至寄藏、持有行為終了
    時為止，此有最高法院八十八年度台抗字第一六八號裁定可
    資參照，則被告張Ｏ裕上開持有子彈之行為既係於查獲當日
    即九十四年十一月一日始行終了，自應適用九十四年一月二
    十六日修正公布之槍砲彈藥刀械管制條例，尚不生新舊法比
    較之問題，先予敘明。按以恐嚇使人將物交付，有時固亦含
    有詐欺性質，但與詐欺之區別，則在有無施用威嚇，使人心
    生畏懼之情形為斷；又按恐嚇罪質，非不含詐欺性，其與詐
    欺之區別，係在行為人對於被害人所用之手段，僅使其陷於
    錯誤，為詐欺，使發生畏懼心者，為恐嚇；再按刑法第三百
    四十六條第一項之恐嚇取財罪，與同法第三百三十九條第一
    項之詐欺取財罪，二者之區別，在於前者係施用使人心生畏
    怖之恐嚇手段，致被害人心生畏懼，明知不應交付財物而交
    付，後者則係施用詐術手段，使人陷於錯誤，誤信為應交付
    財物而交付，惟上開之恐嚇手段，常以虛假之事實為內容，
    故有時亦不免含有詐欺之性質，倘含有詐欺性之恐嚇取財行
    為，足使人心生畏懼時，自應僅論以高度之恐嚇取財罪，殊
    無再適用詐欺取財罪之餘地，有最高法院二十八年上字第一
    二三八號、三十年上字第六六八號判例及八十四年度臺上字
    第一九九三號判決意旨可資參照。而查，依被害人葉Ｏ麗、
    賴Ｏ及洪Ｏ鄉陳述之被害事實，均足認其等係因遭人恐嚇，
    致心生畏懼而匯款，是被告賴Ｏ華、彭Ｏ允及在大陸地區之
    共犯使用該等帳戶為犯罪行為之實施，所為自均應成立恐嚇
    取財罪。核被告賴Ｏ華、彭Ｏ允所為犯罪事實欄二所示之犯
    行，均係犯刑法第三百四十條之常業詐欺取財罪及同法第三
    百四十六條第一項之恐嚇取財罪；另被告趙Ｏ欽、張Ｏ傑及
    劉Ｏ余所為如犯罪事實欄二所示之犯行，則均係犯刑法第三
    百四十條之常業詐欺取財罪；另被告張Ｏ裕、張Ｏ仁、魏Ｏ
    勳及潘Ｏ娜所為如犯罪事實欄一所示之犯行，均係犯同法第
    三十條第一項、同法第三百四十條之幫助常業詐欺取財罪；
    另被告張Ｏ裕所為如犯罪事實欄三所示之犯行，係犯槍砲彈
    藥刀械管制條例第十二條第四項之未經許可，持有具殺傷力
    之子彈罪。被告賴Ｏ華、彭Ｏ允、趙Ｏ欽、張Ｏ傑及劉Ｏ余
    與綽號「姐仔」、「阿國」、「阿平」及在大陸地區負責撥
    打電話而人數不詳之成年人等間就上揭常業詐欺取財犯行間
    ；被告賴Ｏ華、彭Ｏ允與綽號「姐仔」、「阿國」、「阿平
    」及在大陸地區負責撥打電話而人數不詳之成年人等間就上
    揭恐嚇取財犯行間，均有犯意聯絡及行為分擔，應論以共同
    正犯。又按刑法第二十八條之共同正犯，係指二人以上共同
    實施犯罪之行為者而言，幫助他人犯罪，並非實施正犯，在
    事實上雖有二人以上共同幫助殺人，要亦各負幫助殺人責任
    ，仍無適用該條之餘地（最高法院三十三年上字第七九三號
    判例參照）。而幫助係從犯，係從屬於正犯而成立，刑法上
    並無「共同幫助」之情，蓋幫助一人為幫助，幫助二人、三
    人仍為幫助，因此本件如犯罪事實欄一所示之犯行，被告張
    Ｏ裕、張Ｏ仁、魏Ｏ勳及潘Ｏ娜等四人應僅論以幫助常業詐
    欺取財即可，不應論以共同幫助常業詐欺取財，而公訴人認
    被告張Ｏ裕、張Ｏ仁、魏Ｏ勳及潘Ｏ娜等四人係成立常業詐
    欺取財之共同正犯，亦有未洽。又按連續幫助與幫助連續為
    不同之犯罪態樣，如基於概括犯意，多次幫助他人犯罪，為
    連續幫助，該幫助者有多次犯罪行為；如以一幫助行為，幫
    助他人連續犯罪，則為幫助連續，就幫助犯而言，僅有一次
    犯罪行為，而本件被告張Ｏ裕、張Ｏ仁、魏Ｏ勳及潘Ｏ娜等
    人乃在約二個月期間分別多次收集取得人頭帳戶後再予多次
    幫助共同常業詐欺取財之犯行，時間緊接，方法相同，觸犯
    構成要件相同之罪名，顯係基於概括之犯意反覆為之，為連
    續犯，應依刑法第五十六條規定，各加重其刑。又被告賴Ｏ
    華所為上開共同恐嚇取財之犯行，時間緊接，方法相同，觸
    犯構成要件相同之罪名，顯係基於概括之犯意反覆為之，為
    連續犯，應依刑法第五十六條規定，各加重其刑。被告賴Ｏ
    華所犯共同常業詐欺取財罪及共同連續恐嚇取財罪二罪間；
    被告彭Ｏ允所犯共同常業詐欺取財罪及共同恐嚇取財罪（僅
    指對洪Ｏ鄉恐嚇取財部分）二罪間；另被告張Ｏ裕所犯幫助
    共同常業詐欺取財罪及槍砲彈藥刀械管制條例第十二條第四
    項之未經許可，持有具殺傷力子彈罪二罪間，均犯意各別，
    行為互殊，均應予分論併罰。至公訴人雖未於起訴法條中敘
    及被告賴Ｏ華及彭Ｏ允等人另犯上開恐嚇取財罪；惟公訴人
    於犯罪事實欄內既已載明被告等人亦以向被害人陳稱有親人
    遭綁架等方式要求被害人匯款至人頭帳戶等語，且被告等人
    所為如附表一（一）編號一、二及二二所示之犯行亦經起訴
    ，本院自得加以審理，而此等部分之起訴法條顯有疏漏，附
    此說明。又公訴人雖未就被告等人所為如附表一（一）編號
    二三至二五所示之犯行起訴，惟渠等此常業詐欺取財之犯行
    （被告賴Ｏ華、彭Ｏ允、趙Ｏ欽、張Ｏ傑）或幫助常業詐欺
    取財（被告張Ｏ裕、張Ｏ仁、魏Ｏ勳及潘Ｏ娜）之犯行，均
    分別與渠等上開經起訴判處有罪之犯行間，具有常業犯之實
    質上一罪或連續犯之裁判上一罪關係，自為起訴效力所及，
    本院當應併予審理（至如附表一（二）編號一所示部分，因
    被害人之被騙時間已在被告等人遭警查獲後，是此部分不應
    遽對被告等人論罪，附此說明）。再公訴人移送併案審理（
    九十五年度偵字第九五三號）被告等人（被告劉Ｏ余除外）
    所為如犯罪事實欄一、二所示之犯行部分，既與已起訴經論
    罪部分之犯罪事實同一，本院自應併予審判，附此敘明。被
    告張Ｏ仁前曾因犯懲治盜匪條例等案件，經本院於八十五年
    三月十五日，以八十四年度訴字第二五四九號分別判處有期
    徒刑五年、四月、十月及一年二月，並定應執行有期徒刑七
    年確定，於八十八年二月十三日縮短刑期假釋付保護管束出
    監，而於九十一年七月四日縮短刑期假釋付保護管束期滿，
    視為執行完畢，有臺灣臺中地方法院檢察署刑案資料查註紀
    錄表、臺灣高等法院被告全國前案紀錄表各一紙在卷可按，
    其於受有期徒刑執行完畢後，五年以內再犯上開有期徒刑以
    上之罪，為累犯，應依刑法第四十七條規定，遞加重其刑。
    另被告張Ｏ裕、張Ｏ仁、魏Ｏ勳及潘Ｏ娜等四人上揭所為如
    犯罪事實欄一所示之犯行，均係以幫助詐欺集團犯罪意思而
    參與，此部分犯罪屬幫助犯，各應依刑法第三十條第二項規
    定，按正犯之刑減輕之，並均應先加後減。爰分別審酌被告
    賴Ｏ華等人各值青壯之年，竟不循正途賺取所需，而以上開
    不法方式牟利，又渠等犯罪之動機、各自之犯罪所得及參與
    之時間長短、參與之集團成員數量甚夥、被害人之人數甚多
    ，且受詐騙或恐嚇之受害款項非微，行徑甚為惡劣，所為嚴
    重破壞社會經濟秩序，且使被害人產生對社會的不信任感，
    危害社會秩序甚鉅；而被告張Ｏ裕、張Ｏ仁、魏Ｏ勳及潘Ｏ
    娜等四人為貪圖利益，恣意收集人頭帳戶提供詐騙集團非法
    使用，非但助長社會犯罪風氣，更導致犯罪偵查困難，渠等
    行為甚為不該，又渠等各自出售之人頭帳戶數目非微，且可
    能導致真正犯罪者逍遙法外，惡性非輕，行為均值非難及被
    告等人（除張Ｏ仁及潘Ｏ娜否認以外）犯罪後對於上揭犯罪
    事實均已坦白承認等一切情狀，分別量處如主文所示之刑，
    並就被告賴Ｏ華、彭Ｏ允及張Ｏ裕等三人定其應執行之刑，
    另就被告張Ｏ裕所犯持有子彈罪部分諭知罰金易服勞役之折
    算標準，以資懲儆。至扣案如附表二「查扣物品欄（一）」
    所示之物品，各均係如附表二「持有人欄」所示之被告所有
    ，且供其等各為上開犯罪所用或預備供犯罪所用或因犯罪所
    得之物，業據被告等人供述在卷，且互核相符，各應依刑法
    第三十八條第一項第二款、第三款宣告沒收。至如附表二「
    查扣物品欄（二）非供本案犯罪所用」所示之物品，雖各均
    係如附表二「持有人欄」所示之被告持有，業據被告等人供
    陳在卷；然被告等人既否認該等物品係供其等上開犯罪所用
    之物，且復查無其他證據足資證明確與本案有涉，亦核非屬
    違禁物，是爰不諭知沒收，附此說明。另如附表一所示被害
    人所稱之人頭帳戶中，除戶名趙Ｏ霞及簡Ｏ孝之人頭帳戶業
    經扣案且已併予宣告沒收外，其餘帳戶因均未扣案，是為免
    日後執行之困難，不另諭知沒收。至扣案之土造子彈一顆，
    固為被告張Ｏ裕所有，業據被告張Ｏ裕供承在卷，然既業經
    鑑驗試射完畢，已失其違禁物之性質，亦不另為沒收宣告。
三、公訴意旨另以：被告等人所為上揭如犯罪事實欄一、二所示
    之犯行，亦涉有洗錢防制法第九條第三項、第二項之常業洗
    錢罪嫌。然查：
（一）按洗錢行為係指行為人為掩飾或隱匿自己或他人重大犯罪
      所得財物或財產上之利益，或行為人收受、搬運、寄藏、
      故買或牙保他人因重大犯罪所得財物或財產上之利益，洗
      錢防制法第二條固有明定。但洗錢防制法之制定，旨在規
      範特定重大犯罪（詳見該法第三條）不法所得之資金或財
      產，藉由洗錢行為，諸如經由各種金融機關或其他交易管
      道，轉換成為合法來源之資金或財產，以切斷資金與當初
      犯罪行為之關連性，俾便於隱匿其犯罪行為或該資金不法
      來源或本質，以逃避追訴、處罰。該法之制定背景（參見
      立法院公報第八十五卷第四十三期院會紀錄第六六頁至第
      七八頁），主要係針對預防鉅額贓款，經由洗錢行為轉變
      為合法來源，造成資金流向之中斷，使偵查機關無法藉由
      資金之流向，追查不法前行為之犯罪行為人。足見其所保
      護之法益為國家對特定重大犯罪之追訴及處罰，此觀該法
      第一條已明定：「為防制洗錢，追查犯罪，特制定本法」
      ，而對不法之前行為其所侵害之一般法益，因已有該當各
      行為之構成要件加以保護，自非該法之立法目的甚明。又
      該法第二條第一款之洗錢行為，除利用不知情之合法管道
      （如金融機關）所為之典型行為外，固尚有其他掩飾、藏
      匿犯特定重大犯罪所得財產或利益之行為，但仍須有旨在
      避免追訴、處罰而使其所得財物或利益之來源合法化，或
      改變該財物或利益之本質之犯意，始克相當，若僅係行為
      人對犯特定重大犯罪所得之財產或利益作直接使用或消費
      之處分行為，自非該法所規範之洗錢行為（最高法院九十
      二年度臺上字第三六三九號、九十三年度臺上字第二五二
      三號判決可資參照）。亦即所謂洗錢，無論係掩飾或隱匿
      因自己或他人重大犯罪所得財物或財產上利益之行為，均
      為行為人於完成犯罪行為後，為利用或確保此一前行為之
      不法犯罪所得財物或財產上利益所為之另一行為，應屬一
      種處分犯罪所得財物或財產上利益之行為（處分贓物之行
      為），此觀諸同條第二款將收受、搬運、寄藏、故買或牙
      保他人因重大犯罪所得財物或財產上利益等贓物之犯罪行
      為，亦同列為洗錢行為甚明。就行為人而言，此種處分贓
      物行為，原係不罰之後行為之一種；而所謂不罰之後行為
      ，係行為人於完成其犯罪後，對於其所侵害法益之另一次
      侵害，不另構成犯罪之情形。即前行為與後行為間並無行
      為發展之階段關係，僅處罰前行為即已兼及後行為者，該
      後行為即為前行為所吸收，不再視其為獨立之犯罪，例如
      將竊盜或搶奪取得之財物據為己有或出賣等行為，不能再
      論以侵占罪等。亦即洗錢行為（自己洗錢），係指行為人
      完成犯罪行為後，對於犯罪所得財物或財產上利益所另為
      掩飾或隱匿等行為，該行為在刑罰體系上原係不罰之後行
      為，然因特殊社會防衛之需要（參照該法第一條），始予
      以刑罰化；若行為本身即係該洗錢防制法第三條所稱重大
      犯罪之取得財物之犯罪方法或手段，此等行為即為該條所
      稱重大犯罪行為之一部分，並非行為人因為該條所稱重大
      犯罪行為並取得犯罪所得財物或財產上利益後，所另為掩
      飾或隱匿犯罪所得財物或財產上利益之行為，自難遽認係
      洗錢行為。同理，為他人洗錢亦指於他人因重大犯罪所得
      財物或財產上利益後，所另為之掩飾或隱匿、收受、搬運
      、寄藏、故買或牙保等行為至明。
（二）本件，被告等人收集販售或使用不特定人之金融機構帳戶
      資料，供作被告賴Ｏ華等人所組集團向被害人詐騙或恐嚇
      後之匯款所用等情，業如前述，可知如附表一（一）所示
      之被害人匯款至如附表一（一）所示之各該帳戶內，即為
      被告賴Ｏ華等人與其他姓名年籍不詳之詐欺及恐嚇集團成
      員犯常業詐欺取財犯行及恐嚇取財犯行中之「使人將本人
      或第三人之物交付」之行為，本為常業詐欺取財或恐嚇取
      財犯罪行為的一部分，並非另為掩飾或隱匿犯罪所得財物
      或財產上利益之行為。且各該被害人就其匯款之金融機構
      帳戶戶名、帳號，均知之甚詳，並未產生掩飾或隱匿「重
      大犯罪所得財物或財產上利益」之效果，偵查機關隨時均
      能發現該帳戶係詐欺取財之犯罪行為人供被害人匯款之用
      ，惟一能掩飾或隱匿者，乃「誰是犯罪行為人」，實難認
      與洗錢防制法第二條規定之洗錢行為相符，已難認被告等
      人上揭所為之如犯罪事實欄一、二所示之犯行，係涉犯有
      洗錢防制法第九條第三項、第二項之常業洗錢罪。此外復
      查無其他積極證據，足認如附表一（一）所示之人頭帳戶
      ，有何供人掩飾或隱匿自己或他人重大犯罪所得財物或財
      產上之利益之事證，而據以推論被告等人就此部分確有公
      訴人所指常業洗錢犯行，原應為無罪之諭知，惟公訴人認
      此部分與上揭成罪之犯罪事實部分，具有方法、結果之牽
      連關係，是爰不另為無罪之諭知，併予說明。
據上論斷，應依刑事訴訟法第二百九十九條第一項前段，槍砲彈
藥刀械管制條例第十二條第四項，刑法第十一條前段、第二十八
條、第五十六條、第三百四十條、第三百四十六條第一項、第三
十條第一項、第二項、第四十七條、第五十一條第五款、第四十
二條第二項、第三十八條第一項第二款、第三款，罰金罰鍰提高
標準條例第一條前段、第二條，判決如主文。
中    華    民    國    95    年    6     月    12    日
              刑事第一庭  審判長法  官  李平勳
                                法  官  曾佩琦
                                法  官  許惠瑜
以上正本證明與原本無異。
如不服本判決，應於判決送達後十日內向本院提出上訴狀，上訴
於臺灣高等法院臺中分院（須附繕本）。
                                書記官  陳其良
中    華    民    國    95    年    6     月    12    日
附錄論罪科刑法條：
槍砲彈藥刀械管制條例第十二條第四項
未經許可，持有、寄藏或意圖販賣而陳列子彈者，處五年以下有
期徒刑，併科新台幣三百萬元以下罰金。
刑法第三百四十條
以犯第三百三十九條之罪為常業者，處一年以上七年以下有期徒
刑，得併科五萬元以下罰金。
刑法第三百四十六條
意圖為自己或第三人不法之所有，以恐嚇使人將本人或第三人之
物交付者，處六月以上五年以下有期徒刑，得併科一千元以下罰
金。
   附表一：
（一）
┌────┬───────┬────────────┬──────────┬──────────┬───────┐
│編號    │ 被騙時間     │ 詐騙或恐嚇方式         │匯款時間及金額      │被害人匯款之人頭帳戶│備註（被害人筆│
│被害人  │              │                        │                    │（戶名及帳號）      │錄）          │
├────┼───────┼────────────┼──────────┼──────────┼───────┤
│1葉Ｏ麗 │94 年 5 月 25 │葉Ｏ麗接獲歹徒來電，稱其│94 年 5 月 25 日 15 │吳ＯＯ雀，臺南灣裡郵│詳見94偵18323 │
│        │日 15 時20分許│兒子楊Ｏ基遭綁架，要其匯│時20分許，十萬元。  │局，帳號為00ＯＯＯＯ│號卷三警詢筆錄│
│        │              │款，否則欲對其子不利，致│                    │ＯＯＯ              │P9以下；P91   │
│        │              │葉Ｏ麗因心生畏懼而匯款。│                    │                    │              │
├────┼───────┼────────────┼──────────┼──────────┼───────┤
│2賴Ｏ   │94年7月5日16時│賴Ｏ接獲不知名男子來電，│94年7月5日16時29分匯│徐Ｏ貴，三重中山路郵│詳見94他1995卷│
│        │許            │稱其兒子向地下錢莊借錢，│款三萬元（以現金匯出│局，帳號為ＯＯＯＯＯ│警詢筆錄P27；9│
│        │              │要其償還，不然要對其子不│）。                │ＯＯＯＯ            │4偵18323號卷三│
│        │              │利，電話中有類似其子聲音│                    │                    │P44           │
│        │              │之人哭泣，致賴Ｏ心生畏懼│                    │                    │              │
│        │              │，而依照對方指示匯款，嗣│                    │                    │              │
│        │              │經聯絡其子，始知受騙。  │                    │                    │              │
├────┼───────┼────────────┼──────────┼──────────┼───────┤
│3鄭Ｏ宗 │94年8月1日某時│詐騙集團利用ＯＯＯＯＯ公│94年8月1日12時40分，│第一次受款人為游Ｏ君│詳見94他1995卷│
│        │              │司問卷調查義賣活動，由蔡│第一次匯款十二萬元；│，龍井郵局，帳號為00│警詢筆錄P31；9│
│        │              │Ｏ靜通知鄭Ｏ宗中獎，叫其│94 年 8 月 4 日 13  │000000000000；第二次│4偵18323號卷三│
│        │              │聯絡張Ｏ涵電話0ＯＯＯＯ │時 5 分第二次匯款十 │受款人為白Ｏ鳳，明道│P92           │
│        │              │Ｏ及0ＯＯＯＯＯ，並匯款 │萬元（以現金匯出）。│郵局，帳號為        │              │
│        │              │給聖愛安養院後才能領款，│                    │000000000 。        │              │
│        │              │鄭Ｏ宗連續匯款二次給對方│                    │                    │              │
│        │              │提供的帳戶。            │                    │                    │              │
├────┼───────┼────────────┼──────────┼──────────┼───────┤
│4蔡Ｏ榮 │94年8月2日某時│葉Ｏ榮接獲自稱顏組長珠寶│第一次匯款十二萬元；│第一次受款人為莊Ｏ盛│詳見 94 偵1832│
│        │              │商，稱其抽籤抽中珠寶二獎│第二次匯款六萬元；第│，新竹國際商業銀行大│3 號卷三警詢筆│
│        │              │三十萬元港幣，要其先捐贈│三次匯款七萬元；第四│里分行，帳號ＯＯＯＯ│錄P13以下；P93│
│        │              │指定慈善帳戶十二萬元，並│次匯款四萬元；第五次│Ｏ0；第二、三、四、 │-P96          │
│        │              │要其加入會員，再匯十萬元│匯款十四萬元；第六次│五次受款人為游Ｏ君，│              │
│        │              │港幣折合台幣四十五萬元。│匯款七萬元；第七次匯│臺中龍井郵局，帳號  │              │
│        │              │                        │款七萬元。          │00000000；第  │              │
│        │              │                        │                    │六、七次受款人為白Ｏ│              │
│        │              │                        │                    │鳳，臺中烏日郵局，帳│              │
│        │              │                        │                    │號0000000    │              │
│        │              │                        │                    │                    │              │
├────┼───────┼────────────┼──────────┼──────────┼───────┤
│5楊Ｏ祥 │94 年 8 月 19 │楊Ｏ祥接獲一通自稱ＯＯＯ│94 年 8 月 19 日 12 │戶名楊Ｏ旻，神岡社口│詳見 94 偵1832│
│        │日12時許      │珠寶公司說其中獎叫其匯款│時許，匯出二筆款項，│郵局，帳號          │3 號卷三警詢筆│
│        │              │，匯款後始之受騙。      │共十萬元。          │000000000000000。   │錄P17；P97    │
├────┼───────┼────────────┼──────────┼──────────┼───────┤
│6廖Ｏ嘉 │94 年 9 月 22 │廖Ｏ嘉接到自稱是ＯＯＯＯ│94 年 9 月 22 日 12 │第一、二次受款人為陳│ 詳見94偵18323│
│        │日 12 時許    │公司人員的電話，表示其中│時許，第一次匯款七萬│Ｏ文，台灣中小企業銀│號卷三警詢筆  │
│        │              │獎，叫其匯錢過去。      │元；第二次匯款三萬元│行安平分行，帳號    │錄P18 以下    │
│        │              │                        │；第三次匯款十萬元；│0000000000000；第三 │              │
│        │              │                        │第四次匯款三十五萬元│次受款人為羅Ｏ鈞，彰│              │
│        │              │                        │，共匯出五十五萬元。│化銀行新竹分行，帳號│              │
│        │              │                        │                    │為000000000； │              │
│        │              │                        │                    │第四次受款人為曾Ｏ美│              │
│        │              │                        │                    │，新竹國際商業銀行北│              │
│        │              │                        │                    │新竹分行，帳號為    │              │
│        │              │                        │                    │ＯＯＯＯＯＯ。      │              │
├────┼───────┼────────────┼──────────┼──────────┼───────┤
│7陳Ｏ豪 │94年8月3日10時│陳Ｏ豪於九十四年七月上旬│94 年 8 月 3 日 10  │受款人陳Ｏ昇，臺北富│詳見 94 偵1832│
│        │許            │接獲一位小姐來電做台灣未│時許，六萬元。      │邦銀行豐原分行，帳號│3 號卷三警詢筆│
│        │              │來市場問卷調查於七月中旬│                    │ＯＯＯＯＯ。        │錄P24 以下    │
│        │              │有一家珠寶公司致電，說其│                    │                    │              │
│        │              │抽中該公司的貴賓卡，並於│                    │                    │              │
│        │              │七月二十四日打電話叫其於│                    │                    │              │
│        │              │七月二十六日參加該公司的│                    │                    │              │
│        │              │慈善晚會，陳Ｏ豪因上班未│                    │                    │              │
│        │              │參加，該小姐打電話稱其貴│                    │                    │              │
│        │              │賓卡抽中港幣三十萬元，要│                    │                    │              │
│        │              │其匯款新台幣十二萬元，因│                    │                    │              │
│        │              │陳Ｏ豪沒有十二萬，該女便│                    │                    │              │
│        │              │說該公司擔保六萬元，要其│                    │                    │              │
│        │              │匯款六萬即可。          │                    │                    │              │
├────┼───────┼────────────┼──────────┼──────────┼───────┤
│8許Ｏ育 │94年6月初     │詐騙集團係假借說許Ｏ育中│94 年 8 月 11 日，四│受款人黃Ｏ旻，大里市│詳見 94 偵1832│
│        │              │了他們公司舉辦之公益中獎│萬元。              │農會健民辦事處，帳號│3 號卷三警詢筆│
│        │              │活動，中獎獎金為港幣三十│                    │0000000。     │錄P26 以下    │
│        │              │萬元，並要其先匯手續費四│                    │                    │              │
│        │              │萬元。                  │                    │                    │              │
├────┼───────┼────────────┼──────────┼──────────┼───────┤
│9楊Ｏ益 │94 年 8 月 16 │楊Ｏ益接獲一名自稱張Ｏ玲│94 年 8 月 16 日 12 │同上。              │詳見 94 偵1832│
│        │日 16 時許    │的女子，告訴其抽中獎金新│時20分許，四萬元。  │                    │3 號卷三警詢筆│
│        │              │台幣一百三十五萬，要其匯│                    │                    │錄P28 以下    │
│        │              │款十二萬當捐款，因楊Ｏ益│                    │                    │              │
│        │              │沒那麼多錢，該女稱可先匯│                    │                    │              │
│        │              │三分之一即四萬元，當訂金│                    │                    │              │
│        │              │保障名額。              │                    │                    │              │
├────┼───────┼────────────┼──────────┼──────────┼───────┤
│10王Ｏ富│94 年 8 月 11 │詐騙集團人員稱於臺中公園│94 年 8 月 11 日，第│第一次匯入合作金庫烏│詳見 94 偵1832│
│        │日某時        │舉辦晚會，有抽獎活動稱王│一次匯款十二萬元；94│日分行，帳號ＯＯＯＯ│3 號卷三警詢筆│
│        │              │Ｏ富抽中獎，因其有接受他│年 8 月 12 日，第二 │ＯＯ0；第二次匯入中 │錄 P3 1 以下  │
│        │              │們電話訪問，為要慰勞，所│次匯款十萬元，共匯二│國信託彰化分行，帳號│              │
│        │              │以給其一個號碼，並稱當天│十二萬元。          │ＯＯＯＯＯＯ，受款人│              │
│        │              │他們有打電話而王Ｏ富沒有│                    │均為張Ｏ榕。        │              │
│        │              │過去。他們指派另一專員稱│                    │                    │              │
│        │              │說要領獎新台幣一百三十五│                    │                    │              │
│        │              │萬元給佛光安養院，王Ｏ富│                    │                    │              │
│        │              │匯款後，該自稱楊專員說得│                    │                    │              │
│        │              │獎獎金是ＯＯ機構贊助，要│                    │                    │              │
│        │              │與香港一名鄧經理聯絡，鄧│                    │                    │              │
│        │              │經理稱要先加入臨時會員會│                    │                    │              │
│        │              │員費十萬港幣，王Ｏ富以為│                    │                    │              │
│        │              │是新台幣十萬元，於匯款後│                    │                    │              │
│        │              │，鄧經理來電要王Ｏ富補足│                    │                    │              │
│        │              │港幣十萬元，經王Ｏ富上網│                    │                    │              │
│        │              │查詢，始知受騙。        │                    │                    │              │
├────┼───────┼────────────┼──────────┼──────────┼───────┤
│11張Ｏ柔│94 年 9 月 20 │歹徒假冒朋友名義，欲借款│94 年 9 月 20 日 15 │戶名趙Ｏ華、聯邦國際│詳見 94 偵1832│
│        │日 某時       │二萬元周轉。            │時 15 分匯款五千元。│商業銀行健行分行，帳│3 號卷三警詢筆│
│        │              │                        │                    │號0000000Ｏ  │錄 P35以下    │
│        │              │                        │                    │。                  │              │
├────┼───────┼────────────┼──────────┼──────────┼───────┤
│12祝Ｏ汝│94 年 9 月 12 │祝Ｏ汝接獲一位自稱珠寶公│94 年 9 月 12 日第一│第一次受款人為戴維寬│詳見 94 偵1832│
│        │日 12 時許    │司陳主任之電話，稱其中了│次匯款六萬元；94 年 │，遠東國際商業銀行新│3 號卷三警詢筆│
│        │              │摸彩獎項新台幣一百三十五│9 月14日第二次匯款四│竹林森分行，帳號ＯＯ│錄P37以下     │
│        │              │萬元，要其先匯六萬元作為│萬元，共匯出十萬元。│ＯＯＯＯＯ、第二次受│              │
│        │              │扣稅額，祝Ｏ汝不疑有他立│。                  │款人為曾Ｏ傑，新竹國│              │
│        │              │即匯款；94年9月14日該人 │                    │際商業銀行三姓橋簡易│              │
│        │              │又來電稱要補四萬元，即可│                    │分行，帳號ＯＯＯＯＯ│              │
│        │              │領取該中獎之獎金全數，祝│                    │0。                 │              │
│        │              │Ｏ汝匯款後，撥打165防詐 │                    │                    │              │
│        │              │騙電話查詢，始知受騙。  │                    │                    │              │
├────┼───────┼────────────┼──────────┼──────────┼───────┤
│13蔡Ｏ忠│94 年 9 月 14 │94年9月14日，蔡Ｏ忠接獲 │94 年 9 月 15 日 11 │第一次受款人為曾Ｏ傑│詳見 94 偵1832│
│        │日某時        │台中自稱ＯＯＯＯ公司梁Ｏ│時 20 分許，第一次匯│，新竹國際商業行三姓│3 號卷三警詢筆│
│        │              │玲通知中獎一百三十五萬元│款十二萬元；94年9月1│橋簡易分行，帳號ＯＯ│錄 P42以下    │
│        │              │，同日晚間某時，接獲張Ｏ│5 日 14 時 25 分許，│ＯＯＯ0；第二次受款 │              │
│        │              │涵通知需先支付百分之二十│第二次匯款十萬元，共│人為許Ｏ雄，苗栗中苗│              │
│        │              │之中獎稅金十五萬元及入會│匯出二十二萬元。    │郵局，局號ＯＯＯ0， │              │
│        │              │會費十萬元。            │                    │帳號ＯＯＯ0。       │              │
├────┼───────┼────────────┼──────────┼──────────┼───────┤
│14林Ｏ永│94 年 9 月 16 │94 年 9 月 16 日 18 時  │十二萬元。          │受款人黃Ｏ如，中華商│詳見 94 偵1832│
│        │日 18 時30分許│30 分許林Ｏ永接獲電話稱 │                    │業銀行新竹分行，帳號│3 號卷三警詢筆│
│        │              │是ＯＯＯＯ公司，告知 9  │                    │0000000。    │錄 P46以下    │
│        │              │月 18 日中秋節當晚在臺中│                    │                    │              │
│        │              │市中正公園有舉辦一場晚會│                    │                    │              │
│        │              │，邀請其參加，中秋節當晚│                    │                    │              │
│        │              │來電告知中獎，叫其至現場│                    │                    │              │
│        │              │領獎，9月19日接獲黃Ｏ玲 │                    │                    │              │
│        │              │來電，自稱是中獎的承辦人│                    │                    │              │
│        │              │，將協助其領取獎金，叫其│                    │                    │              │
│        │              │提供個人資料給他。對方告│                    │                    │              │
│        │              │知一個林Ｏ永的個人帳戶及│                    │                    │              │
│        │              │一支電話號碼，叫其去查帳│                    │                    │              │
│        │              │戶內有多少獎金，林Ｏ永查│                    │                    │              │
│        │              │詢後對方稱其帳戶內有港幣│                    │                    │              │
│        │              │二十萬的獎金，但須先匯台│                    │                    │              │
│        │              │幣二十七萬的稅金給對方，│                    │                    │              │
│        │              │對方稱可以愛心認購的方式│                    │                    │              │
│        │              │先匯台幣十二萬元給一間聖│                    │                    │              │
│        │              │愛安養院，等領到獎金後再│                    │                    │              │
│        │              │繳剩餘十五萬元，林Ｏ永9 │                    │                    │              │
│        │              │月30日匯款後始知受騙。  │                    │                    │              │
├────┼───────┼────────────┼──────────┼──────────┼───────┤
│15陳Ｏ良│94年9月底某時 │陳Ｏ良接獲自稱是ＯＯＯＯ│十二萬元。          │受款人羅Ｏ鈞，彰化銀│詳見94偵18323 │
│        │              │公司經理，通知其於該公司│                    │行新竹分行，帳號ＯＯ│號卷三警詢筆錄│
│        │              │晚會抽獎抽中二獎得到港幣│                    │ＯＯＯＯＯ。        │P4 8以下      │
│        │              │三十萬元，需先繳稅新台幣│                    │                    │              │
│        │              │二十五萬元，若無法負擔，│                    │                    │              │
│        │              │可捐款新台幣十二萬元給聖│                    │                    │              │
│        │              │愛安養院即可不付稅金。後│                    │                    │              │
│        │              │自稱林特助者來電稱需成為│                    │                    │              │
│        │              │正式會員才可領該筆獎金，│                    │                    │              │
│        │              │需再匯款十萬元，屆時陳Ｏ│                    │                    │              │
│        │              │良始知受騙。            │                    │                    │              │
├────┼───────┼────────────┼──────────┼──────────┼───────┤
│16邱Ｏ富│94 年 9 月 19 │邱Ｏ富接獲陳Ｏ玲來電，通│三萬元。            │受款人蔡Ｏ賢，臺中市│詳見 94 偵1832│
│        │日某時        │知其中獎彩金港幣三十五萬│                    │福安郵局、局號00ＯＯ│3 號卷三警詢筆│
│        │              │元，叫其先匯扣所得稅的錢│                    │Ｏ9，帳號00ＯＯ0。  │錄 P51以下    │
│        │              │給他，邱Ｏ富於94年9月19 │                    │                    │              │
│        │              │日15時53分匯三萬元，之後│                    │                    │              │
│        │              │又打電話叫其再匯五萬元，│                    │                    │              │
│        │              │邱Ｏ富告知沒錢而作罷。  │                    │                    │              │
│        │              │                        │                    │                    │              │
├────┼───────┼────────────┼──────────┼──────────┼───────┤
│17陳Ｏ妙│94年9月14 日某│陳Ｏ妙接獲一名自稱張Ｏ涵│94 年 9 月 19 日 15 │戶名陳Ｏ文、臺灣中小│詳見 94 偵1832│
│        │時            │之女子來電，稱其中ＯＯＯ│時53分，三萬元。    │企業銀行安平分行、帳│3 號卷三警詢筆│
│        │              │Ｏ公司在臺中市中山公園開│                    │號ＯＯＯＯＯ0號。   │錄 P54以下    │
│        │              │的晚會抽中二獎新台幣一百│                    │                    │              │
│        │              │三十五萬元需先繳稅金十二│                    │                    │              │
│        │              │萬元。                  │                    │                    │              │
├────┼───────┼────────────┼──────────┼──────────┼───────┤
│18金Ｏ偉│94年9月       │金Ｏ偉接獲來電自稱是ＯＯ│第一次匯款十二萬元，│第一次匯款至新竹第三│詳見 94 偵1832│
│        │              │ＯＯ公司，稱其抽中該公司│第二次匯款十萬元，第│信用合作社中正分社，│3 號卷三警詢筆│
│        │              │提供之四十萬港幣，需先繳│三次匯款三十五萬元，│帳號ＯＯＯＯＯＯ；第│錄P56 以下    │
│        │              │稅後再入會，金Ｏ偉先匯十│第四次匯款二十四萬八│二次匯款至新竹第三信│              │
│        │              │二萬元，又匯入三十五萬元│千元，共匯出八十一萬│用合作社竹北分社，帳│              │
│        │              │會員費，對方又稱已將中獎│八千元。            │號00000000；第 │              │
│        │              │金額及加入會員之金額再投│                    │三、四次匯款至新竹國│              │
│        │              │資，必須再匯九十二萬八千│                    │際商業銀行中正分行，│              │
│        │              │元，金Ｏ偉匯了二十四萬八│                    │帳號ＯＯＯＯＯ0。   │              │
│        │              │千元後與對方會計師聯絡，│                    │                    │              │
│        │              │因查無地址，始知受騙。  │                    │                    │              │
├────┼───────┼────────────┼──────────┼──────────┼───────┤
│19梁Ｏ祥│94年10月7日13 │梁Ｏ祥接獲通知有珠寶活動│94 年 10 月 7 日 15 │戶名蔡Ｏ賢、臺中市福│詳見 94 偵1832│
│        │時40分許前某時│晚會，稱其中獎現金一百三│時40分許，十二萬元。│安郵局，局號ＯＯＯ、│3 號卷三警詢筆│
│        │              │十五萬元，並要其與紀Ｏ鈴│                    │帳號ＯＯＯＯ。      │錄P58         │
│        │              │會計師聯絡，紀Ｏ鈴要其先│                    │                    │              │
│        │              │匯十二萬元愛心捐款，後又│                    │                    │              │
│        │              │叫其匯十萬元，始覺有異。│                    │                    │              │
├────┼───────┼────────────┼──────────┼──────────┼───────┤
│20何Ｏ昌│94年9月中旬   │何Ｏ昌接獲自稱是ＯＯＯＯ│94 年 9 月 30 日，十│受款人黃Ｏ如，寶華商│詳見 94 偵1832│
│        │              │公司人員，以其中獎名義稱│二萬元。            │業銀行新竹分行，帳號│3 號卷三警詢筆│
│        │              │如要領到中獎彩金需先匯款│                    │ＯＯＯＯＯＯ。      │錄 P60 以下   │
│        │              │十二萬元至聖愛安養院方可│                    │                    │              │
│        │              │領到彩金一百三十五萬元。│                    │                    │              │
├────┼───────┼────────────┼──────────┼──────────┼───────┤
│21陳Ｏ蟬│94 年 10 月 4 │陳Ｏ蟬接到詐騙集團電話表│94 年 10 月 5 日 14 │受款人劉Ｏ蘭，桃園縣│詳見 94 偵1832│
│        │日 10 時30分  │示為ＯＯＯＯ公司有舉辦抽│時 8 分許，四萬元； │大溪郵局，局號ＯＯＯ│3 號卷三P63以 │
│        │              │獎活動，抽中獎金一百三十│第二次 94 年 10 月 5│Ｏ，帳號ＯＯＯＯ    │下            │
│        │              │五萬元，但要先匯款二十七│日 16 時 9分，四萬元│                    │              │
│        │              │萬元稅金。因稱沒那麼多錢│。                  │                    │              │
│        │              │，對方改口要四萬元以保留│                    │                    │              │
│        │              │中獎名額。              │                    │                    │              │
├────┼───────┼────────────┼──────────┼──────────┼───────┤
│22洪Ｏ鄉│94 年 9 月 8  │接獲歹徒來電，開口就叫洪│94年9月8日10時15分許│受款人鍾Ｏ達，華南銀│詳見 94 偵1832│
│        │日 10 時 15 分│Ｏ鄉：『媽，說我被騙了，│，二十萬元。        │行苗栗分行，帳號Ｏ0-│3 號卷三警詢筆│
│        │許            │我跟同學擔保結果是地下錢│                    │Ｏ-ＯＯＯ-Ｏ        │錄 P65以下    │
│        │              │莊，我被押到地下室了』，│                    │                    │              │
│        │              │之後就由一位男子聽電話，│                    │                    │              │
│        │              │要洪Ｏ鄉將行動電話號碼給│                    │                    │              │
│        │              │他，歹徒撥打後，要其按照│                    │                    │              │
│        │              │歹徒指示的帳號匯款。匯款│                    │                    │              │
│        │              │後，又按歹徒指示至郵局匯│                    │                    │              │
│        │              │款，經警方人員制止而知受│                    │                    │              │
│        │              │騙。                    │                    │                    │              │
├────┼───────┼────────────┼──────────┼──────────┼───────┤
│23夏Ｏ河│94 年 9 月 22 │夏Ｏ河接獲自稱台北ＯＯＯ│第一次於 94 年 9 月 │第一次受款人林Ｏ河，│詳見 94 偵1832│
│        │日 13 時許    │Ｏ公司來電，說其中獎該公│22 日 13 時 35 分許 │農民銀行豐原分行，帳│3 號卷三警詢筆│
│        │              │司一百三十五萬元獎金，要│，匯款二萬元；第二次│號ＯＯＯＯＯ0；第二 │錄 P70以下    │
│        │              │其先匯二萬元作為義賣活動│94 年 10 月 6 日 13 │次受款人羅子鈞，彰化│              │
│        │              │，可以保留要領這筆獎金的│時 30 分許，匯款四萬│銀行新竹分行，帳號Ｏ│              │
│        │              │資格。又要其再匯款四萬元│元。                │0000000。      │              │
│        │              │才可領回獎金，嗣經電話查│                    │                    │              │
│        │              │詢已停用，始知受騙。    │                    │                    │              │
├────┼───────┼────────────┼──────────┼──────────┼───────┤
│24何Ｏ軒│94年8月       │何Ｏ軒至臺中市世貿參加科│94年10月5日9時42分，│第一次受款人楊Ｏ瑛，│詳見 94 偵1832│
│        │              │技展，有一家ＯＯ投顧公司│第一次匯款三十五萬元│土地銀行福興分行，帳│3 號卷三警詢筆│
│        │              │向其推銷生物科技的股票。│；第二次匯款四十萬元│號000000000；第│錄 P75以下    │
│        │              │                        │；第三次匯款四十萬元│二次受款人趙Ｏ霞，竹│              │
│        │              │                        │；第四次匯款三十四萬│北博愛郵局，帳號為00│              │
│        │              │                        │元。                │ＯＯＯＯＯＯ、第三次│              │
│        │              │                        │                    │受款人張Ｏ欽，臺北郵│              │
│        │              │                        │                    │局吳興分局，帳號00  │              │
│        │              │                        │                    │0000000、第四次│              │
│        │              │                        │                    │受款人潘Ｏ晴，桃園郵│              │
│        │              │                        │                    │局府前分局，帳號0121│              │
│        │              │                        │                    │0000000000。        │              │
│        │              │                        │                    │（該趙Ｏ霞之人頭帳戶│              │
│        │              │                        │                    │有扣案）            │              │
├────┼───────┼────────────┼──────────┼──────────┼───────┤
│25林Ｏ隆│94 年 9 月 19 │歹徒利用悠遊網站內所架設│第一筆匯款二萬九千九│第一筆匯款至中華商業│詳見 94 偵1832│
│        │日 22 時 3 0分│聊天室網頁，聊天室名：激│百九十三元；第二筆匯│銀行新竹分行，帳號Ｏ│3 號卷三警詢筆│
│        │許            │情天內與可愛玲玲聊天後有│款一萬四千元，共四萬│ＯＯＯＯＯ0；第二筆 │錄 P79以下    │
│        │              │性交易的誘惑後叫我至提金│三千九百九十三元。  │匯款至中國信託商業銀│              │
│        │              │融提款機教我轉帳及匯款。│                    │行桃園分行，帳號ＯＯ│              │
│        │              │                        │                    │ＯＯＯＯ。          │              │
└────┴───────┴────────────┴──────────┴──────────┴───────┘
（二）
┌────┬───────┬────────────┬──────────┬──────────┬───────┐
│編號    │ 被騙時間     │ 詐騙或恐嚇方式         │匯款時間及金額      │被害人匯款之人頭帳戶│備註（被害人筆│
│被害人  │              │                        │                    │（戶名及帳號）      │錄）          │
├────┼───────┼────────────┼──────────┼──────────┼───────┤
│1曾Ｏ熠 │94 年 11 月 28│歹徒打電話至曾家，說其子│94年11月28日21時23分│戶名簡Ｏ孝、臺北富邦│詳見 94 偵1832│
│        │日 21時23分許 │因跟朋友對保錢未還，現在│，匯款四萬九千元。  │銀行桃園大湳分行，帳│3 號卷三警詢筆│
│        │              │其子在歹徒手中，並以假音│                    │號ＯＯＯＯＯＯ。    │錄P84         │
│        │              │假裝其子聲音欺騙曾Ｏ耀，│                    │（此人頭帳戶有扣案）│              │
│        │              │要其前往銀行匯錢。      │                    │                    │              │
└────┴───────┴────────────┴──────────┴──────────┴───────┘
附表二：
┌─────────────────┬──────────────────────┬───────┬──────┐
│搜索時間及地點                    │ 查扣物品                                   │持有人（被查獲│備註        │
│                                  │                                            │之被告）      │            │
├─────────────────┼──────────────────────┼───────┼──────┤
│九十四年十一月一日八時三分許，在臺│（一）供本案犯罪所用或預備或所得之物：      │張Ｏ裕        │94偵18323卷 │
│中縣Ｚ00000000000ＯＯＯ│一、ＮＯＫＩＡ手機一支含門號0000000Ｏ│              │P54以下     │
│號                                │    ＯＯＯ（張Ｏ裕所有）                    │              │另扣得土造子│
│                                  │二、ＮＯＫＩＡ手機一支含門號○0000000│              │彈一顆。    │
│                                  │    ＯＯ（張Ｏ裕所有）                      │              │            │
│                                  │三、大陸卡一張Ｚ00000000000ＯＯＯ│              │            │
│                                  │    Ｏ（張Ｏ仁所有）                        │              │            │
│                                  │四、手紮八張（張Ｏ裕所有；記載帳號及電話地址│              │            │
│                                  │    五、筆記本一本。（張Ｏ裕所有）          │              │            │
│                                  │六、吳Ｏ峰、詹Ｏ麟、陳Ｏ男、鍾Ｏ恩、方Ｏ忠等│              │            │
│                                  │    人之國民身分證、駕照影本共五張（張Ｏ裕所│              │            │
│                                  │    有；人頭帳戶之資料）                    │              │            │
│                                  │                                            │              │            │
│                                  │（二）非供本案犯罪所用：                    │              │            │
│                                  │一、ＭＯＴＯＲＯＬＡ手機一支門號○ＯＯＯＯＯ│              │            │
│                                  │    ＯＯＯＯ（張Ｏ裕所有）                  │              │            │
│                                  │二、遠傳ＳＩＭ卡一張0000000000（張│              │            │
│                                  │    Ｏ裕所有）                              │              │            │
│                                  │三、本票二張（發票人均為許Ｏ鑑）、切結書二張│              │            │
│                                  │    （許Ｏ鑑及劉Ｏ元向被告張Ｏ裕借款所書立）│              │            │
│                                  │四、空白借款單五張（張Ｏ裕所有）            │              │            │
│                                  │五、中華郵政交易明細一張（張Ｏ裕自己匯款予自│              │            │
│                                  │    己所留存。）                            │              │            │
│                                  │六、大眾銀行金融卡一張（卡號○0000000│              │            │
│                                  │    ＯＯＯＯ）（張Ｏ裕所有）                │              │            │
│                                  │七、郵局金融卡三張（卡號Ｚ000000000│              │            │
│                                  │    ＯＯＯＯＯ、Ｚ00000000000ＯＯ│              │            │
│                                  │    Ｏ、Ｚ00000000000ＯＯＯ）（張│              │            │
│                                  │    Ｏ裕所有）                              │              │            │
│                                  │八、農會金融卡一張（卡號Ｚ000000000│              │            │
│                                  │    ＯＯＯＯ）（張Ｏ裕之大嫂蘇Ｏ所有）      │              │            │
│                                  │                                            │              │            │
│                                  │                                            │              │            │
│                                  │                                            │              │            │
│                                  │                                            │              │            │
│                                  │                                            │              │            │
├─────────────────┼──────────────────────┼───────┼──────┤
│九十四年十一月一日十一時二十分許，│（一）供本案犯罪所用、預備或所得之物        │魏Ｏ勳、潘Ｏ娜│94偵18323卷P│
│在Ｚ00000000000Ｏ      │一、行動電話一支（序號Ｚ0000000000│              │102以下     │
│                                  │    ＯＯＯＯ、門號0000000000）（魏│              │            │
│                                  │    Ｏ勳所有）                              │              │            │
│                                  │二、動電話一支（序號Ｚ00000000000│              │            │
│                                  │    ＯＯ、門號0000000000）（潘Ｏ娜│              │            │
│                                  │    之友人劉Ｏ惠申請交予潘Ｏ娜使用）        │              │            │
│                                  │三、行動電話一支（門號0000000000）│              │            │
│                                  │    （潘Ｏ娜及魏Ｏ勳共用）                  │              │            │
│                                  │四、行動電話一支（門號0000000000）│              │            │
│                                  │    （潘Ｏ娜及魏Ｏ勳共用）                  │              │            │
│                                  │                                            │              │            │
│                                  │（二）非供本案犯罪所用                      │              │            │
│                                  │一、貸款申請書八冊                          │              │            │
│                                  │二、筆記本三本                              │              │            │
│                                  │三、ＭＯＴＯＲＯＬＡ手機一支（序號ＯＯＯＯＯ│              │            │
│                                  │    ＯＯＯ○）（魏Ｏ勳所有；為客戶辦理貸款資│              │            │
│                                  │    料所用）                                │              │            │
│                                  │四、行動電話ＳＩＭ卡二張（魏Ｏ勳所有；為客戶│              │            │
│                                  │    辦貸款用）                              │              │            │
│                                  │五、陳Ｏ笙、許Ｏ議、彭Ｏ榮、葉Ｏ乾、彭Ｏ祐、│              │            │
│                                  │    劉Ｏ枝等人之國民身分證共六張（魏Ｏ勳所有│              │            │
│                                  │    ；為客戶辦理貸款所用）                  │              │            │
│                                  │六、葉Ｏ乾保險卡一張                        │              │            │
│                                  │七、魏Ｏ勳郵局存摺一本（局號00ＯＯＯ帳號ＯＯ             │            │
│                                  │                                            │              │            │
│                                  │    ＯＯＯ、魏Ｏ勳新竹國際商銀存摺一本（帳號│              │            │
│                                  │    ＯＯＯＯＯ0）、魏Ｏ勳新竹國際商銀活儲存 │              │            │
│                                  │    摺一本（帳號ＯＯＯＯＯ0）、魏Ｏ勳復華銀 │              │            │
│                                  │    行活儲存摺一本（帳號0000000）、魏 │              │            │
│                                  │    Ｏ勳臺東中小企銀活儲存摺一本（帳號ＯＯ0 │              │            │
│                                  │    000ＯＯ0）、葉Ｏ乾聯邦銀行存摺一本（帳號│              │            │
│                                  │    0000000）、葉Ｏ乾竹北農會存摺一本（│              │            │
│                                  │    帳號00000000000000）、葉Ｏ乾郵局存摺一本│              │            │
│                                  │    （局號ＯＯＯ0、帳號ＯＯＯＯ、劉Ｏ枝新竹 │              │            │
│                                  │    商銀存摺一本（帳號ＯＯＯＯＯ0）、陳Ｏ凱 │              │            │
│                                  │    遠東商銀存摺一本（帳號00000000）、│              │            │
│                                  │    潘Ｏ仁日盛商銀存摺一本（帳號0000000│              │            │
│                                  │    00）、黃Ｏ芝新埔農會存摺一本（帳號ＯＯＯ│              │            │
│                                  │    Ｏ、000ＯＯ0）、黃Ｏ華郵局存摺一本（局號│              │            │
│                                  │    00 ＯＯＯ 帳號0ＯＯＯ）、魏Ｏ政華南商銀 │              │            │
│                                  │    存摺一本（帳號ＯＯＯＯＯＯ）、彭Ｏ龍臺新│              │            │
│                                  │    商銀存摺一本（帳號0000000）、楊Ｏ│              │            │
│                                  │    星中國信託商銀存摺一本（帳號ＯＯＯＯＯＯ│              │            │
│                                  │    ）、郭Ｏ惠中國國際商銀存摺一本（帳號    │              │            │
│                                  │    0000000 、邱Ｏ傑郵局存摺一本（局號 │              │            │
│                                  │    0ＯＯＯＯ帳號0ＯＯＯ）、羅Ｏ枝新竹商業銀│              │            │
│                                  │    行存摺一本（帳號ＯＯＯＯＯ0）、許Ｏ議郵 │              │            │
│                                  │    局存摺一本（局號0ＯＯＯＯ帳號0ＯＯＯ）、│              │            │
│                                  │    史Ｏ欣華南商銀存摺一本（帳號ＯＯＯＯＯＯ│              │            │
│                                  │    ）、陳Ｏ進聯邦商銀存摺一本（帳號        │              │            │
│                                  │    ＯＯＯＯＯＯ）、羅Ｏ枝臺東中小企銀存摺一│              │            │
│                                  │    本（帳號0000000）、彭Ｏ松郵局存摺 │              │            │
│                                  │    一本（局號ＯＯＯ0、帳號0ＯＯＯ）、信用卡│              │            │
│                                  │    五張及金融卡七張。                      │              │            │
│                                  │八、臺新銀行台塑石油ＭａｓｔｅｒＣａｒｄ（卡│              │            │
│                                  │    號Ｚ00000000000○○）、玉山Ｎ│              │            │
│                                  │    ＩＳＳＡＮ聯名卡（卡號0000000ＯＯ│              │            │
│                                  │    0000000、中國信託ＪＣＢ卡（ＯＯＯ│              │            │
│                                  │    Ｚ00000000000Ｏ）、中國信託中│              │            │
│                                  │    國石油ＶＩＳＡ卡（卡號0000000Ｏ○│              │            │
│                                  │    0000000）、華僑銀行ＶＩＳＡ卡一張│              │            │
│                                  │    （卡號Ｚ00000000000ＯＯ○Ｏ，│              │            │
│                                  │    署名徐Ｏ貞）等信用卡各一張；新竹國際商業│              │            │
│                                  │    銀行（卡號Ｚ0000000000）、中國│              │            │
│                                  │    信託現金卡（卡號Ｚ00000000000│              │            │
│                                  │    ＯＯＯ○）、新竹國際商業銀行晶片金融卡（│              │            │
│                                  │    卡號Ｚ0000000000）、新竹國際商│              │            │
│                                  │    業銀行晶片金融卡（卡號0000000ＯＯ│              │            │
│                                  │    ＯＯ）、郵局金融卡（卡號00000000│              │            │
│                                  │    ＯＯＯＯＯＯ）、臺新銀行晶片金融卡（卡號│              │            │
│                                  │    Ｚ00000000000ＯＯ）、聯邦銀行│              │            │
│                                  │    晶片金融卡（卡號Ｚ0000000000○│              │            │
│                                  │  ＯＯ）等金融卡共七張（魏Ｏ勳所有；為客戶辦│              │            │
│                                  │理貸款資料所用）                            │              │            │
├─────────────────┼──────────────────────┼───────┼──────┤
│九十四年十一月一日上午十一時四十分│（一）供本案犯罪所用之物或預備或所得之物：  │賴Ｏ華        │94 偵 18323 │
│許，在Ｚ00000000000ＯＯ│一、筆記本二本（賴Ｏ華所有）                │              │號卷P197    │
│二B                               │二、行動電話0000000000門號申請資料│              │            │
│                                  │    一份（綽號阿文交付予賴Ｏ華）            │              │            │
│                                  │三、行動電話0000000000門號申請資料│              │            │
│                                  │        一份（綽號阿文交付予賴Ｏ華）        │              │            │
│                                  │四、行動電話0000000000門號申請資料│              │            │
│                                  │    一份（綽號阿文交付予賴Ｏ華）            │              │            │
│                                  │五、0000000000行動電話一支（賴Ｏ華│              │            │
│                                  │    之妹賴Ｏ真申請，交給賴Ｏ華使用）        │              │            │
│                                  │六、遠傳公司門號0000000ＯＯ號、ＯＯＯ│              │            │
│                                  │    0000000號及0000000000號│              │            │
│                                  │    行動電話之申請資料。                    │              │            │
│                                  │                                            │              │            │
│                                  │（二）非供本案犯罪所用之物：                │              │            │
│                                  │一、臺南區中小企業銀行匯款單一張，收款人帳號│              │            │
│                                  │    為中國信託臺中分行，0000000000│              │            │
│                                  │    ＯＯ（賴Ｏ華依劉Ｏ華所託，匯款給張Ｏ立）│              │            │
├─────────────────┼──────────────────────┼───────┼──────┤
│九十四年十一月一日上午八時許，在Ｏ│（一）供本案犯罪所用、所得或預備之物：      │趙Ｏ欽        │94 偵 18323 │
│Ｚ0000000000 號          │一、現金三萬元（趙Ｏ欽持有；趙Ｏ欽於九十四年│              │號卷P228以下│
│                                  │    十月三十一日下午十四時許持簡Ｏ孝臺北富邦│              │            │
│                                  │    銀行提款卡、帳號Ｚ00000000000│              │            │
│                                  │    所提領）                                │              │            │
│                                  │二、現金四千元（趙Ｏ欽所有；酬庸所餘）      │              │            │
│                                  │三、陳Ｏ婕印章一只（購得）                  │              │            │
│                                  │四、簡Ｏ孝印章二只（購得）                  │              │            │
│                                  │五、李Ｏ傑印章一只（購得）                  │              │            │
│                                  │六、簡Ｏ孝臺北富邦銀行密碼單一張            │              │            │
│                                  │七、李Ｏ傑年籍字條一張                      │              │            │
│                                  │八、邱Ｏ邦帳號字條一張（Ｚ000000000│              │            │
│                                  │    ＯＯ）（趙Ｏ欽持有）                    │              │            │
│                                  │九、皮包內扣得ＳＡＭＳＵＮＧ含晶片手機一支【│              │            │
│                                  │    序號Ｚ00000000000ＯＯＯ（扣押│              │            │
│                                  │    物品清單誤載為Ｚ00000000000Ｏ│              │            │
│                                  │    ＯＯ）、門號Ｚ000000000】（趙Ｏ│              │            │
│                                  │    欽所有）                                │              │            │
│                                  │十、○六一一--ＦＹ車上扣得之ＮＯＫＩＡ手機一│              │            │
│                                  │    支【序號Ｚ00000000000ＯＯＯＯ│              │            │
│                                  │    （扣押物品清單誤載為Ｚ000000000│              │            │
│                                  │    ＯＯＯＯＯ）、門號Ｚ000000000】│              │            │
│                                  │    （趙Ｏ欽所有）                          │              │            │
│                                  │十一、皮包內扣得門號Ｚ000000000ＳＩ│              │            │
│                                  │      Ｍ卡一張（扣押物品清單誤載為含臺灣大哥│              │            │
│                                  │      大手機一支（趙Ｏ欽所有）              │              │            │
│                                  │十二、住處三樓房間內扣得ＰＡＮＡＳＯＮＩＣ（│              │            │
│                                  │      ＧＤ）含晶片手機一支【序號ＯＯＯＯＯＯ│              │            │
│                                  │      Ｚ000000000扣押物品清單誤載為│              │            │
│                                  │      Ｚ00000000000Ｏ○）、大陸門│              │            │
│                                  │      號Ｚ0000000000】（趙Ｏ欽所有│              │            │
│                                  │      ）                                    │              │            │
│                                  │十三、住處三樓房間內扣得ＮＯＫＩＡ八三一○無│              │            │
│                                  │      晶片手機一支（序號Ｚ000000000│              │            │
│                                  │      0000000Ｏ）（趙Ｏ欽所有）      │              │            │
│                                  │十四、住處三樓房間內扣得ＭＯＴＯＲＯＬＡ無晶│              │            │
│                                  │      片手機一支（無序號、無門號）（趙Ｏ欽所│              │            │
│                                  │      有）                                  │              │            │
│                                  │十五、林Ｏ億印章一只                        │              │            │
│                                  │十六、黃Ｏ如身分證影本一張                  │              │            │
│                                  │十七、黃Ｏ如健保卡影印本一張                │              │            │
│                                  │十八、臺中縣潭子鄉農會自動交易明細試卡      │              │            │
│                                  │十九、簡Ｏ孝大溪郵局存簿一本（局號ＯＯＯＯＯ│              │            │
│                                  │      ＯＯ、帳號0000000）；簡Ｏ孝臺北│              │            │
│                                  │      富邦銀行桃園大湳分行存簿一本（帳號ＯＯ│              │            │
│                                  │      Ｚ000000000）；李Ｏ傑新竹國際│              │            │
│                                  │      商業銀行新社分行存簿一本（帳號ＯＯＯＯ│              │            │
│                                  │      0000000）；林Ｏ輝臺灣中小企業銀│              │            │
│                                  │      行大溪分行存簿一本（帳號0000000│              │            │
│                                  │      ＯＯＯＯ）；林Ｏ億第七商業銀行逢甲分行│              │            │
│                                  │      存簿一本（帳號Ｚ00000000000│              │            │
│                                  │      ＯＯ）；劉Ｏ祥第一商業銀行大溪分行存簿│              │            │
│                                  │      一本（帳號Ｚ0000000000）（趙│              │            │
│                                  │      Ｏ欽持有；集團購得，預供犯罪所用）    │              │            │
│                                  │二十、李Ｏ傑新竹國際商業銀行提款卡一張（卡號│              │            │
│                                  │      Ｚ0000000000）；簡Ｏ孝提款卡│              │            │
│                                  │      一張（卡號Ｚ00000000000ＯＯ│              │            │
│                                  │      Ｏ）；簡Ｏ孝臺北富邦銀行提款卡一張【卡│              │            │
│                                  │      號○Ｚ00000000000ＯＯ誤載為│              │            │
│                                  │      Ｚ00000000000）】；林Ｏ輝臺│              │            │
│                                  │      灣中小企業銀行提款卡一張（卡號ＯＯＯＯ│              │            │
│                                  │      0000000Ｏ；第一商業銀行金融卡一│              │            │
│                                  │      張（卡號Ｚ0000000000）（趙Ｏ│              │            │
│                                  │      欽
├─────────────────┼──────────────────────┼───────┼──────┤
│九十四年十一月一日上午九時許，於Ｏ│ （一）供本案犯罪所用或預備或所得之物：     │張Ｏ傑        │94 偵 18323 │
│Ｚ0000000000            │一、ＮＯＫＩＡ手機一支（零碼機、門號ＯＯＯＯ│              │號卷P277以下│
│                                  │    ＯＯＯＯＯ所有）                        │              │            │
│                                  │二、趙Ｏ霞、郝Ｏ杰、陳Ｏ婕等三人私章各一只（│              │            │
│                                  │    張Ｏ傑前往銀行或郵局領取大筆詐騙金額時，│              │            │
│                                  │    有時需用私章及存摺）                    │              │            │
│                                  │三、新竹國際商銀提款單一張（由0000000│              │            │
│                                  │    Ｚ00000000000Ｏ轉入○○○○Ｏ│              │            │
│                                  │    Ｚ0000000000）（張Ｏ傑前往提款│              │            │
│                                  │    機測試人頭金額卡是否可用所列印留存）    │              │            │
│                                  │四、趙Ｏ霞身分證影本一張（張Ｏ傑前往銀行或郵│              │            │
│                                  │    局領取大筆詐騙金額時有時需用）          │              │            │
│                                  │五、自小客車ＱＴ--ＯＯＯＯ內扣得之華南商業銀│              │            │
│                                  │    行自動提款機交易明細表五張（帳號分別為○│              │            │
│                                  │    ○○○Ｚ00000000000、○○○○│              │            │
│                                  │    Ｚ000000000Ｚ000000000│              │            │
│                                  │    000000000、0000000000│              │            │
│                                  │    ○ＯＯＯＯＯ、另一張不詳）（張Ｏ傑前往提│              │            │
│                                  │    款機測試人頭金額卡所得）                │              │            │
│                                  │六、郵局提款卡一張（卡號Ｚ000000000│              │            │
│                                  │        ＯＯＯＯＯ）；郵局提款卡一張（卡號Ｏ│              │            │
│                                  │    ○○Ｚ00000000000）；郵局提款│              │            │
│                                  │    卡一張【卡號Ｚ00000000000ＯＯ│              │            │
│                                  │    ＯＯ。（扣押物品清單誤載為0000000│              │            │
│                                  │    Ｏ○0000000】；上海商銀提款卡一張│              │            │
│                                  │    （卡號Ｚ00000000000）；郝Ｏ杰│              │            │
│                                  │    左營新莊仔郵局郵政存簿儲金簿一本【帳號七│              │            │
│                                  │    ○○○○Ｚ00000000000（扣押物│              │            │
│                                  │    品清單                                  │              │            │
│                                  │    誤載為Ｚ00000000000ＯＯＯＯ）│              │            │
│                                  │    ；陳Ｏ婕竹北博愛郵局郵政存簿儲金簿一本（│              │            │
│                                  │    帳號Ｚ0000000000000000）│              │            │
│                                  │    ；陳Ｏ婕上海商業儲蓄銀行ＳＭＡ聰明理財帳│              │            │
│                                  │    戶（帳號Ｚ00000000000ＯＯＯＯ│              │            │
│                                  │    ○Ｏ）；趙ｏ霞竹北博愛郵局郵政存簿儲金簿│              │            │
│                                  │    一本（帳號Ｚ00000000000ＯＯＯ│              │            │
│                                  │    Ｏ）。                                  │              │            │
│                                  │                                            │              │            │
│                                  │（二）非供本案犯罪所用：                    │              │            │
│                                  │一、ＳＨＡＲＰ手機一支【序號00000000│              │            │
│                                  │        0000000、門號為0000000│              │            │
│                                  │    ＯＯＯ（扣押物品清單誤載為門號○ＯＯＯＯ│              │            │
│                                  │    ＯＯＯＯＯＯ】（張Ｏ傑所有；私人用手機）│              │            │
│                                  │二、張Ｏ傑個人電話簿一本（張Ｏ傑所有）      │              │            │
│                                  │三、債權人張Ｏ紅、陳Ｏ雯之委託書各一張、陳Ｏ│              │            │
│                                  │    菊身分證影本一張及本票影本二張（票號ＯＯ│              │            │
│                                  │    ＯＯＯＯ，發票人陳Ｏ菊；票號ＯＯＯＯＯＯ│              │            │
│                                  │    ，發票人陳Ｏ菊）、支票影本九張（付款人均│              │            │
│                                  │    為臺灣銀行埔里分行，帳號均為○ＯＯＯＯＯ│              │            │
│                                  │    ，支票號碼分別為ＡＰ0000000、ＡＰ│              │            │
│                                  │    0000000ＯＡＰ0000000、ＡＰ│              │            │
│                                  │    0000000、ＡＰ0000000、ＡＰ│              │            │
│                                  │    0000000、ＡＰ0000000ＯＡＰ│              │            │
│                                  │    0000000）（張Ｏ傑持有；張Ｏ紅要求│              │            │
│                                  │    其幫她找人要回欠款）                    │              │            │
│                                  │四、自小客車ＱＴ--ＯＯＯＯ內扣得之記事簿一本│              │            │
│                                  │    （張Ｏ傑所有）                          │              │            │
├─────────────────┼──────────────────────┼───────┼──────┤
│九十四年十一月一日上午九時三十分許│（一）供本案犯罪所用之物或所得或預備之物：  │彭Ｏ允        │94 偵 18323 │
│，於Ｚ00000000000ＯＯＯ│一、便條紙一張（彭Ｏ允所有；記載卡片密碼）  │              │號卷P304以下│
│-ＯＯＯ自小客車                   │二、現金一千元十二張（彭Ｏ允所有）          │              │            │
│                                  │三、大陸人民幣一百元鈔五張（彭Ｏ允所有）    │              │            │
│                                  │四、大陸人民幣二十元鈔一張（彭Ｏ允所有）    │              │            │
│                                  │五、大陸人民幣十元鈔一張（彭Ｏ允所有）      │              │            │
│                                  │六、Ｓｏｎｙ  Ｅｒｉｃｓｓｏｎ行動電話一支，│              │            │
│                                  │    內含ＳＩＭ卡（序號零碼、門號○ＯＯＯＯＯ│              │            │
│                                  │    ＯＯＯＯ）（彭Ｏ允所有；集團提供予其聯絡│              │            │
│                                  │    用）                                    │              │            │
│                                  │七、行動電話0000000000號ＳＩＭ卡一│              │            │
│                                  │    片、0000000000號ＳＩＭ卡一片、│              │            │
│                                  │    0000000000ＳＩＭ卡一片（彭Ｏ允│              │            │
│                                  │    所有；集團提供予其聯絡用）              │              │            │
│                                  │八、行動電話0000000000申請資料及申│              │            │
│                                  │    請書各一份（彭Ｏ允所有；集團所提供用）  │              │            │
│                                  │九、信封一個（記載『臺中朝馬聯興站，阿文』  │              │            │
│                                  │    、廖Ｏ娟身分證影印本一張（彭Ｏ允所有；人│              │            │
│                                  │    頭帳戶所留存）                          │              │            │
│                                  │十、電話聯絡紀錄單二張（彭Ｏ允所有；記載一些│              │            │
│                                  │    手機上的電話）                          │              │            │
│                                  │十一、中華郵政提款交易明細表二張（帳號ＯＯＯ│              │            │
│                                  │      ○○○Ｚ0000000000○○）（彭│              │            │
│                                  │        Ｏ允所有；拿金融卡前往提款機測試是否│              │            │
│                                  │        正常或提領贓款所留下）              │              │            │
│                                  │十二、便條紙（彭Ｏ允所有；記載卡片的密碼）  │              │            │
│                                  │十三、萬泰銀行提款交易明細表二張（帳號ＯＯＯ│              │            │
│                                  │            ○○○Ｚ00000000000○│              │            │
│                                  │      、○○    Ｚ00000000000ＯＯ│              │            │
│                                  │      ＯＯＯ）（彭Ｏ允所有；拿金融卡前往提款│              │            │
│                                  │      機測試是否正常或提領贓款所留下）      │              │            │
│                                  │十四、和信預付卡一片（編號0000000ＯＯ│              │            │
│                                  │      ＯＯＯＯＯ）（彭Ｏ允所有）            │              │            │
│                                  │十五、現金一百元一張（彭Ｏ允所有）          │              │            │
│                                  │                                            │              │            │
│                                  │（二）非供本案犯罪所用之物：                │              │            │
│                                  │一、ＶＫ９○○行動電話一支，內含ＳＩＭ卡（序│              │            │
│                                  │    號Ｚ00000000000ＯＯＯ、門號○│              │            │
│                                  │    ＯＯ0000000）（彭Ｏ允所有；與一般│              │            │
│                                  │    朋友聯絡用）                            │              │            │
│                                  │二、中國建設銀行福建省分行存摺一本【帳號ＯＯ│              │            │
│                                  │        Ｚ0000000000000000（│              │            │
│                                  │    扣押物品清單誤載為Ｚ0000000000│              │            │
│                                  │    四】（彭Ｏ允私人所有）                  │              │            │
├─────────────────┼──────────────────────┼───────┼──────┤
│九十四年十一月十八日十五時二十分，│（一）供本案犯罪所用之物或所得之物：        │魏Ｏ勳        │94 偵 18323 │
│於Ｚ00000000000ＯＯＯＯ│一、陳Ｏ男遠東國際商業銀行竹北分行綜合存款存│              │號卷二P190  │
│號前ＯＯＯＯ－ＪＵ自小客車        │    摺一本（○Ｚ00000000000Ｏ）、│              │            │
│                                  │    遠東國際商業銀行金融卡一張（○Ｏ○○○Ｏ│              │            │
│                                  │    ○○0000000、遠東國際商業銀行密碼│              │            │
│                                  │      函通知單一張（○Ｚ0000000000│              │            │
│                                  │      ○Ｏ）及遠東國際商業銀行操作手冊及電話│              │            │
│                                  │      號碼各一張（魏Ｏ勳購得；魏Ｏ勳於九十四│              │            │
│                                  │      年十月份以五千元向陳Ｏ男收購）        │              │            │
│                                  │二、加達快遞包裝袋一個（署名：文化出版社收）│              │            │
│                                  │    【魏Ｏ勳購得；張Ｏ裕於九十四年十月中旬，│              │            │
│                                  │    將陳Ｏ男遠東國際商業銀行綜合存款存摺（帳│              │            │
│                                  │    號○Ｚ00000000000Ｏ）一本、金│              │            │
│                                  │    融卡一張、晶片密碼一張寄還魏Ｏ勳】      │              │            │
└─────────────────┴──────────────────────┴───────┴──────┘
附表三：電話監聽譯文
編號一、被告張Ｏ裕與張Ｏ仁部分：
┌──┬───────────┬────────────────┬─────────────────┐
│編號│日期                  │張Ｏ裕（阿貴，代號Ａ）          │張Ｏ仁（阿進，代號Ｂ）            │
│    │                      │所有門號0000000000    │所有門號Ｚ00000000000Ｏ│
├──┼───────────┼────────────────┼─────────────────┤
│1   │九十四年十月七日      │                                │B：你打給黃Ｏ西向他拿王八卡，紅的 │
│    │十四時十分十二秒      │                                │   他出六千，青仔一萬元，他以前在 │
│    │                      │                                │   大陸上海也是做這一途的現在他那 │
│    │                      │                                │   邊電話卡及冰箱都有，扣掉之前欠 │
│    │                      │                                │   我一張片仔的錢，台哥大你向他拿 │
│    │                      │                                │   四千元，中華電信拿五千元他的電 │
│    │                      │                                │   話○Ｚ000000000切照規 │
│    │                      │                                │   定，試了ＯＫ馬上匯款過去---    │
└──┴───────────┴────────────────┴─────────────────┘
┌──┬───────────┬────────────────┬─────────────────┐
│編號│日期                  │張Ｏ裕（阿貴，代號Ａ）          │張Ｏ仁（阿進，代號Ｂ）            │
│    │                      │所有門號0000000000    │所有門號ＯＯＯＯＯ                │
├──┼───────────┼────────────────┼─────────────────┤
│1   │九十四年十月八日      │A：晚點沒聯絡我再向他催。       │B：黃Ｏ西有打給你嗎？             │
│    │十七時二十八分四十七秒│A：對。                         │B：你打算下星期要過來大陸？       │
│    │                      │A：阿力那邊這二天放假要收十幾本 │B：如果可以婷婷那邊藥仔腳沒錢賣簿 │
│    │                      │   ，才夠應付阿力那邊，---阿弟仔│   子，可研究由黃Ｏ西來收----     │
│    │                      │   那邊用簿子換藥仔。           │                                  │
│    │                      │A：好啦。                       │B：你過來至少要帶四、五萬元，還有 │
│    │                      │                                │   易付卡盡量處理，這邊非常缺貨。 │
└──┴───────────┴────────────────┴─────────────────┘
┌──┬───────────┬────────────────┬─────────────────┐
│編號│日期                  │張Ｏ裕（阿貴，代號Ａ）          │張Ｏ仁（阿進，代號Ｂ）            │
│    │                      │所有門號0000000000    │所有門號Ｚ00000000000Ｏ│
├──┼───────────┼────────────────┼─────────────────┤
│2   │九十四年十月十四日    │A：喂，東西最快星期一，最慢星期 │B：什麼？                         │
│    │十四時四十四分三十六秒│   二收到。                     │                                  │
│    │                      │A：我寄過去的卡片，我告訴阿西一 │B：你留哪支電話給快遞？           │
│    │                      │   張九千。                     │                                  │
│    │                      │A：留現在這支。                 │                                  │
├──┼───────────┼────────────────┼─────────────────┤
│3   │九十四年十月十五日    │A：你說什麼？                   │B：婷婷說電話撥不出去，請你聯絡大 │
│    │十三時四分四十一秒    │                                │   胖打電話給他。                 │
│    │                      │A：幹，自己不會打。             │                                  │
├──┼───────────┼────────────────┼─────────────────┤
│4   │九十四年十月十五日    │A：他可能去一天而已。           │B：請大胖把錢帶過來，人已到金門了 │
│    │十三時三十七分七秒    │                                │   。                             │
├──┼───────────┼────────────────┼─────────────────┤
│5   │九十四年十月十五日    │A：你的傳票來了，十月二十六日。 │B：這麼快，你何時要過來？         │
│    │十九時八分三十九秒    │A：你先回來，我們再一起過去，你 │B：怕被收押。                     │
│    │                      │   就驗尿一下而已。             │                                  │
├──┼───────────┼────────────────┼─────────────────┤
│6   │九十四年十月十六日    │A：我寄去的不要用，賣掉。       │B：改天我回去你帶健保卡來機場，直 │
│    │十五時四十分三秒      │                                │   接去省立醫院，我二十六日開庭， │
│    │                      │                                │   二十四日回來，回去我再用公共電 │
│    │                      │                                │   話打給你，我沒有電話卡。       │
│    │                      │A：有一張遠傳其餘都和信，你要轉 │B：小林說和信訊號都不好。         │
│    │                      │   告小林可挑遠傳來使用。       │                                  │
│    │                      │A：不然我叫他都拿台哥大的給我。 │B：但是他曾告訴我訊號不好。       │
│    │                      │A：多少？若可以我現在接洽一主專 │B：台哥大價較高。                 │
│    │                      │   門在出王八卡及易付卡，我這趟 │                                  │
│    │                      │   上來就是要去拿王八卡三張。   │                                  │
│    │                      │A：這批先過去，後面再來打算。   │B：那晚點我問小林看看。           │
│    │                      │A：我現在資金卡外面，這兩天出二 │B：好啦。                         │
│    │                      │   青一紅。                     │                                  │
│    │                      │A：你那驗尿連續二次-----        │B：好啦，我要回去再打給你。       │
│    │                      │                                │B：我二十四日回來再直接去省立醫院-│
│    │                      │                                │   ----                           │
├──┼───────────┼────────────────┼─────────────────┤
│7   │九十四年十月十六日    │A：我們現在在北部與阿牛一起。   │B：阿柱說要處理奇蹟遊戲。         │
│    │十六時五十八分四十九秒│A：有。                         │B：阿助有一起嗎？                 │
│    │                      │                                │B：你叫阿牛（Ｃ）接電話。         │
│    │                      │                                │C：喂，進仔。                     │
│    │                      │                                │B：嘿，你們在桃園喔？             │
│    │                      │                                │C：現在與你弟弟在車上，他要去找小 │
│    │                      │                                │   蘭啦，因為之前我就告訴小蘭，簿 │
│    │                      │                                │   子不能去停，去停會出事情結果她 │
│    │                      │                                │   還是去辦停，她故意的，那一天小 │
│    │                      │                                │   蘭給不良打，結果我錢還拿給不良 │
│    │                      │                                │   。                             │
│    │                      │                                │B：我差不多月底二十幾號會回去，回 │
│    │                      │                                │   去再打給你。                   │
│    │                      │                                │C：好。                           │
│    │                      │A：不良那個陳Ｏ文還沒去修理喔？ │B：叫他去，有什麼事你直接與阿牛商 │
│    │                      │                                │   量。                           │
├──┼───────────┼────────────────┼─────────────────┤
│8   │九十四年十月十六日    │簡訊：阿牛，比不良更有積極心，想│                                  │
│    │十八時三十分二十一秒  │和他合作，他和不良是囝仔伴。    │                                  │
├──┼───────────┼────────────────┼─────────────────┤
│9   │九十四年十月十六日    │A：幹，不良那陳Ｏ文還沒處理，我 │B：阿牛好像有案子在桃園法院。     │
│    │二十二時十二分十四秒  │   還差他五千元，等他修理後再給 │                                  │
│    │                      │   他，現在有阿牛幫忙處理。     │                                  │
│    │                      │A：臺中法院啦，他長相斯文有讀書 │B：她怎麼說，阿迪仔呢？           │
│    │                      │   樣子，另外婷婷那邊有出郵局的 │                                  │
│    │                      │   一本，王八卡她還沒處理好，我 │                                  │
│    │                      │   就先拿二千元給她。           │                                  │
│    │                      │A：阿迪仔很少做，都交他老婆處理 │B：今天去一共拿幾本？             │
│    │                      │   ，阿迪一本收一萬元。         │                                  │
│    │                      │A：一本青仔，對。               │B：功能有試嗎？                   │
│    │                      │A：功能交大胖去試就好了（指趙Ｏ │B：大胖回臺灣了嗎？               │
│    │                      │   欽）                         │                                  │
│    │                      │A：回來了，還有我拿三張王八卡。 │B：王八卡交給阿西。               │
│    │                      │A：對，王八交阿西。             │B：那這樣回頭多少？               │
│    │                      │A：明天二萬回來，還有二、三萬元 │B：你冰箱跑幾本？                 │
│    │                      │   。                           │                                  │
│    │                      │A：五、六本有。                 │B：阿柱仔說要幫歐陽處理（遊戲）   │
│    │                      │A：對，我剛到臺中叫他處理。     │B：我手機沒電，不回去了，叫他打二 │
│    │                      │                                │   三○那支。                     │
│    │                      │A：好。                         │                                  │
├──┼───────────┼────────────────┼─────────────────┤
│10  │九十四年十月十七日    │A：喂。                         │B：你幫我打一○四問臺中監獄和臺中 │
│    │十三時零分二十八秒    │                                │   看守所電話。                   │
│    │                      │A：好。                         │                                  │
├──┼───────────┼────────────────┼─────────────────┤
│11  │九十四年十月十七日    │A：喂，車我看好以後打訊息給你。 │B：好。                           │
│    │十三時四分五十一秒    │                                │                                  │
├──┼───────────┼────────────────┼─────────────────┤
│12  │九十四年十月十七日    │簡訊：臺中監獄00 - 00000 │                                  │
│    │十三時三十七分十三秒  │二九六轉一八三，臺中看守所○四 -│                                  │
│    │                      │00000000                │                                  │
├──┼───────────┼────────────────┼─────────────────┤
│13  │九十四年十月十七日    │A：喂。                         │B：現在手頭有什麼東西？冰箱手上有 │
│    │十四時二十九分三十七秒│                                │   嗎？                           │
│    │                      │A：沒有？                       │B：何時有？                       │
│    │                      │A：不良有無打給你？             │B：沒有。                         │
│    │                      │A：那台冰箱倒了。               │B：啊。                           │
│    │                      │A：有一台倒了。                 │B：現在何時有？                   │
│    │                      │A：不知道，誰要？               │B：哥哥那邊。                     │
│    │                      │A：紅仔或青仔？                 │B：青仔就好。                     │
│    │                      │A：有聲還沒聲？                 │B：有。                           │
│    │                      │A：難，沒什麼東西。             │B：你問阿迪仔何時要寄？           │
│    │                      │A：要等他通知。                 │B：他說這樣？                     │
│    │                      │A：催也沒用，叫人去弄也沒有。   │B：不良呢？你問阿牛要怎樣？       │
│    │                      │A：有叫阿牛去找了。             │B：這樣，何時有再說啦。           │
├──┼───────────┼────────────────┼─────────────────┤
│14  │九十四年十月十七日    │A：你跟哥哥說手上有一本有語音沒 │B：沒有轉。                       │
│    │十五時三分十八秒      │   有轉。                       │                                  │
│    │                      │A：聽有嗎？（雜訊）             │B：你那支0000000多少？     │
│    │                      │A：八二○啦。                   │                                  │
├──┼───────────┼────────────────┼─────────────────┤
│15  │九十四年十月十七日    │A：喂。                         │B：你那本推出去啦。               │
│    │十五時十三分五秒      │A：推不出去啦。                 │B：他們不要。                     │
│    │                      │A：好。                         │                                  │
├──┼───────────┼────────────────┼─────────────────┤
│16  │九十四年十月十七日    │A：喂。                         │B：你打電話給阿海仔。             │
│    │十五時三十二分三秒    │A：阿海？                       │B：阿榮那個阿海仔，0000000 │
│    │                      │                                │   ＯＯＯＯ。                     │
│    │                      │A：好。                         │B：阿柱那密碼錯誤。               │
│    │                      │A：他有告訴我。                 │                                  │
└──┴───────────┴────────────────┴─────────────────┘
（二）
┌──┬───────────┬────────────────┬─────────────────┐
│編號│日期                  │張Ｏ裕（阿貴，代號Ａ）          │張Ｏ仁（阿進，代號Ｂ）            │
│    │                      │所有門號0000000000    │所有門號Ｚ00000000000Ｏ│
├──┼───────────┼────────────────┼─────────────────┤
│1   │九十四年十月十二日    │A：婷婷那邊拿二本都是同名的。   │B：阿迪仔有到了嗎？               │
│    │二十時五十六分四十三秒│A：有啊，我在他這邊，他拿給我了 │B：你與他談時別太大呼小叫。       │
│    │                      │   。                           │                                  │
│    │                      │A：我現在要離開。               │B：你告訴他們若是同名，賣給同一人 │
│    │                      │                                │   。                             │
│    │                      │A：好。                         │B：游修文今天有去修理嗎？         │
│    │                      │A：我有告訴不良了，他說明天要處 │B：好啦，你要下臺中。             │
│    │                      │   理。                         │                                  │
│    │                      │A：沒有，我住汽車旅館，開你的車 │B：不然你打給阿西問看看。         │
│    │                      │   ，東西用寄的寄下去臺中，不良 │                                  │
│    │                      │   說東西明天早上十一點要到，等 │                                  │
│    │                      │   一下我還要回去找阿迪仔拿王八 │                                  │
│    │                      │   卡，他那邊有了，但不知阿西要 │                                  │
│    │                      │   幾張。                       │                                  │
│    │                      │A：好。                         │                                  │
└──┴───────────┴────────────────┴─────────────────┘
┌──┬───────────┬────────────────┬─────────────────┐
│編號│日期                  │張Ｏ裕（阿貴，代號Ａ）          │張Ｏ仁（阿進，代號Ｂ）            │
│    │                      │所有門號0000000000    │所有門號ＯＯＯＯＯ                │
├──┼───────────┼────────────────┼─────────────────┤
│1   │九十四年十月十二日    │A：王八卡對方喊八千，只有阿西要 │B：阿迪仔要我與第一手聯絡，他自己 │
│    │二十一時四十九分五十七│   。                           │   想抽一千元。                   │
│    │秒                    │A：我先拿二、三張來試一下，看你 │B：叫阿西量吃大，先試二、三張。   │
│    │                      │   那邊還有沒有人需要王八。     │                                  │
│    │                      │A：姨丈，那個我與他朋友見面，如 │B：有每天這樣嗎？                 │
│    │                      │   果說好，這陣子可能阿娟會先過 │                                  │
│    │                      │   去，他會過去拿電腦，我廚房用 │                                  │
│    │                      │   那一台，他要抽回去，明天我會 │                                  │
│    │                      │   下去找姨丈。看他決定如何再告 │                                  │
│    │                      │   訴你，我聽他意思要遠方遙控， │                                  │
│    │                      │   一人一邊，那利潤扣除開銷對半 │                                  │
│    │                      │   分，不然，都做白工，幹，第一 │                                  │
│    │                      │   趟沒賺到，第二趟不能再沒賺， │                                  │
│    │                      │   他說他朋友在做，一天有四十幾 │                                  │
│    │                      │   萬草紙。                     │                                  │
│    │                      │A：電話量一天一千二百通，幹，沒 │B：姨丈說叫你先問問才拿。         │
│    │                      │   試不知道。                   │                                  │
│    │                      │A：對呀，他與阿七講好了，姨丈問 │                                  │
│    │                      │   我欠多少錢我沒說，他還問我們 │                                  │
│    │                      │   薪水有付人家嗎？我說有啊。   │                                  │
├──┼───────────┼────────────────┼─────────────────┤
│2   │九十四年十月十二日    │A：我現在要去樹林拿王八。       │B：你要告訴阿迪仔，人是他介紹的， │
│    │二十三時零分三十六秒  │                                │   萬一有什麼問題，要找得到人。   │
│    │                      │A：好啦。                       │                                  │
└──┴───────────┴────────────────┴─────────────────┘
┌──┬───────────┬────────────────┬─────────────────┐
│編號│日期                  │張Ｏ裕（阿貴，代號Ａ）          │張Ｏ仁（阿進，代號Ｂ）            │
│    │                      │所有門號0000000000    │所有門號Ｚ00000000000Ｏ│
├──┼───────────┼────────────────┼─────────────────┤
│1   │九十四年十月十四日    │A：我要出發了。                 │B：你到雲林嗎（見姨丈）？         │
│    │十三時二十六分三十四秒│A：有，他說那個女的亂搞，幹，昨 │B：你與不良講的怎樣？             │
│    │                      │   天阿迪收一本青的，他哥哥作檢 │                                  │
│    │                      │   察官、作警察，好在不良告訴我 │                                  │
│    │                      │   。                           │                                  │
│    │                      │A：不是在中壢後來我沒收----     │B：去樹林收到嗎？                 │
│    │                      │A：住他家，但未去過他家。       │B：不良住哪邊？                   │
├──┼───────────┼────────────────┼─────────────────┤
│2   │九十四年十月十四日    │A：另外我會寄五張易付卡，一張王 │B：喂，你下去見到姨丈，上個月水電 │
│    │十四時十六分四十二秒  │   八卡過去。                   │   費含房租向阿土仔開口說七千元。 │
│    │                      │A：阿西，那是中華電信的，我現在 │B：姨丈告訴我要多少向阿土開口。   │
│    │                      │   找地方寄，開價九千元。       │                                  │
│    │                      │A：對啊，向阿土開口。           │B：你現在在台灣要遙控好一切，我是 │
│    │                      │                                │   用自己電話打給你，之前ＩＰ都衝 │
│    │                      │                                │   掉了嗎？                       │
│    │                      │A：衝掉了 ---- 我自己手機不歸零 │B：你先做，，阿姐這邊已經開始了， │
│    │                      │   不行。                       │   你問姨丈那邊看做什麼科目。     │
│    │                      │A：我聽說做打的。               │B：那太辣了。                     │
│    │                      │A：我問過他們都沒準備好，如何搞 │                                  │
│    │                      │   ，我下去就是和姨丈討論這些事 │                                  │
│    │                      │   。                           │                                  │
└──┴───────────┴────────────────┴─────────────────┘
編號二、被告張Ｏ裕與魏Ｏ勳部分：
（一）
┌──┬───────────┬────────────────┬─────────────────┐
│編號│日期                  │張Ｏ裕（阿貴，代號 Ａ）         │魏Ｏ勳（阿迪，代號Ｂ）            │
│    │                      │所有門號0000000000    │所有門號0000000000      │
├──┼───────────┼────────────────┼─────────────────┤
│1   │九十四年十月七日      │A：喂，迪兄。                   │B：貴董，綠的還沒拿來，只有紅的， │
│    │二十一時三十八分二十一│                                │   我十一點之前給你答案，有多少我 │
│    │秒                    │                                │   就寄。                         │
│    │                      │A：好。                         │                                  │
├──┼───────────┼────────────────┼─────────────────┤
│2   │九十四年十月七日      │A：好啦，明天阿弟仔那邊有一起寄 │B：阿進手中有二本紅的，但只在說沒 │
│    │二十三時十一分三十五秒│   ，我這邊也被催，沒辦法。     │   消息---阿弟那邊也多寄一本青的過│
│    │                      │                                │   來。                           │
├──┼───────────┼────────────────┼─────────────────┤
│3   │九十四年十月八日      │A：郵局你那邊沒有嗎？           │B：二樣我都有管道收，但簿子假日他
│    │十七時五十六分十七秒  │                                │   們無法辦理---                  │
│    │                      │A：簿子如果你那邊有，我這邊全吃 │B：有二本去辦領卡了，我這邊很缺。 │
│    │                      │   下來，婷婷那邊電話打去都不接 │                                  │
│    │                      │   。                           │B：是陣亡嗎？                     │
├──┼───────────┼────────────────┼─────────────────┤
│4   │九十四年十月十三日    │A：喂，阿迪仔，你太太電話幾號？ │B：0000000000。         │
│    │十八時二十八分四十七秒│                                │                                  │
└──┴───────────┴────────────────┴─────────────────┘
（二）
┌──┬───────────┬────────────────┬─────────────────┐
│編號│日期                  │張Ｏ裕（阿貴，代號Ａ）          │魏Ｏ勳（阿迪，代號Ｂ）            │
│    │                      │所有門號0000000000    │所有門號0000000000      │
├──┼───────────┼────────────────┼─────────────────┤
│1   │九十四年十月八日      │A：迪兄，我叫我朋友匯二萬元給你 │B：我現在有朋友在旁邊，我也有王八 │
│    │十八時二十七分三十六秒│   。                           │   卡，等一下打給你。             │
│    │                      │A：我忘了要匯多少給你？         │B：一次一萬，一次一萬六，一青一紅 │
│    │                      │                                │   ，還有一紅。                   │
│    │                      │A：有一次一萬我自己匯。         │B：二紅一萬，現在還欠一青一紅的錢 │
│    │                      │                                │   之前匯的是二紅一萬。           │
│    │                      │A：我了解。                     │                                  │
├──┼───────────┼────────────────┼─────────────────┤
│2   │九十四年十月十三日    │A：迪仔，那一支沒開通語音查詢。 │B：那可以收嗎？                   │
│    │二十時二十五分十四秒  │A：沒辦法收，你----             │B：那打電話給我老婆，叫她去補辦。 │
│    │                      │A：好，我拿給你老婆。           │B：另外還有一個陳Ｏ彬，之前有交過 │
│    │                      │                                │   郵局或銀行。                   │
│    │                      │A：陳Ｏ彬郵局在我這邊。         │B：應該是銀行。                   │
│    │                      │A：我問看看，陳Ｏ彬我有印象。   │                                  │
├──┼───────────┼────────────────┼─────────────────┤
│3   │九十四年十月十四日    │A：你的電話為何暫停使用？       │B：現在有一本青的在我太太手中，你 │
│    │十七時三十四分四十五秒│                                │   打0000000000。       │
└──┴───────────┴────────────────┴─────────────────┘
（三）
┌──┬───────────┬────────────────┬─────────────────┐
│編號│日期                  │張Ｏ裕（阿貴，代號Ａ）          │魏Ｏ勳（阿迪，代號Ｂ）            │
│    │                      │所有門號0000000000    │所有門號0000000000      │
├──┼───────────┼────────────────┼─────────────────┤
│1   │九十四年十月十四日    │A：要。                         │B：貴董，青仔要嗎？昨天那一個已經 │
│    │二十一時五十分十八秒  │C（人頭，華哥）：喂。           │   辦好了。                       │
│    │                      │A：那要匯九千或一萬過去。       │B：華哥要辦貸款，幾本簿子在我這邊 │
│    │                      │                                │   ，到時直接匯去人頭戶頭，以前婷 │
│    │                      │                                │   婷我們就這樣做這一個沒有問題。 │
│    │                      │A：你報價給人頭不要一次說滿，自 │B：那問我太太，我不想沾這件事。   │
│    │                      │   己都沒回扣可分。             │                                  │
├──┼───────────┼────────────────┼─────────────────┤
│2   │九十四年十月十五日    │A：迪兄，你何時要寄？           │B：我已在華哥這邊。               │
│    │十八時四十四分四十五秒│A：快點一起寄下來，我一趟出去拿 │B：好。                           │
├──┼───────────┼────────────────┼─────────────────┤
│3   │九十四年十月十五日    │A：他叫我匯你戶頭。             │B：好，但不用太趕，７－１１就有臺 │
│    │二十三時八分四秒      │                                │新銀行存款機。                    │
│    │                      │A：好。                         │                                  │
├──┼───────────┼────────────────┼─────────────────┤
│4   │九十四年十月十五日    │A：你的帳號我沒帶出來，你再打一 │A：我叫我老婆告訴你。             │
│    │二十三時十三分四秒    │   次給我。                     │                                  │
│    │                      │A：用傳訊息的。                 │A：好。                           │
├──┼───────────┼────────────────┼─────────────────┤
│5   │九十四年十月十五日    │A：你告訴他送給我那咖中國信託卡 │B（潘Ｏ娜）：喔，好。             │
│    │二十三時十九分二十八秒│   片失效，還有錢我已經匯進去了 │                                  │
│    │                      │   。                           │                                  │
├──┼───────────┼────────────────┼─────────────────┤
│6   │九十四年十月十六日    │A：我阿貴，你不要用自己的帳戶去 │B：你打給我太太，都是她在處理，我 │
│    │零時八分四十秒        │   試。                         │   說不贏她。                     │
├──┼───────────┼────────────────┼─────────────────┤
│7   │九十四年十月十六日    │A：迪兄，還有沒有簿子？         │B：我剛起床，還沒出去。           │
│    │十四時二十八分零秒    │A：我現在要上去。               │B：好。                           │
├──┼───────────┼────────────────┼─────────────────┤
│8   │九十四年十月十六日    │A：迪兄，Ｏ不ＯＫ？             │B：找我老婆，今天沒人拿過來。     │
│    │十八時五十一分三十四秒│A：暈倒了。                     │B：不良那邊沒有嗎？               │
│    │                      │A：他那邊沒出，不夠我用。       │B：我打電話問他們有人傳來嗎。     │
│    │                      │A：好。                         │                                  │
├──┼───────────┼────────────────┼─────────────────┤
│9   │九十四年十月十六日    │A：婷婷說在竹北什麼科技公司。   │B：喂，直走。                     │
│    │二十時二十三分十九秒  │A：我吃飽了，晚點還要下去臺中， │B：我房子租她那邊，先去夜市吃飯。 │
│    │                      │   你叫婷婷先過去你租的地方。   │B：好。                           │
├──┼───────────┼────────────────┼─────────────────┤
│11  │九十四年十月十七日    │A：阿迪，那本推不出去。         │B：貴董。                         │
│    │十五時十六分四十七秒  │A：遠東那本。                   │B：哪一本。                       │
│    │                      │A：你要補一本給我，價錢降低也沒 │B：推不出去沒關係，自己留著用，我 │
│    │                      │   有人要。                     │   等一下補一本給你。             │
│    │                      │                                │B：沒關係，補一本給你。           │
├──┼───────────┼────────────────┼─────────────────┤
│12  │九十四年十月十七日    │A：迪兄。                       │B：沒有語音查詢的行不行？         │
│    │十五時三十六分三十八秒│A：不行。                       │                                  │
└──┴───────────┴────────────────┴─────────────────┘
編號三、被告張Ｏ裕與潘Ｏ娜部分：
（一）此行動電話門號未扣案，不宣告沒收。
┌──┬───────────┬────────────────┬─────────────────┐
│編號│日期                  │張Ｏ裕（阿貴，代號Ａ）          │潘Ｏ娜（代號Ｂ）                  │
│    │                      │所有門號0000000000    │所有門號0000000000      │
├──┼───────────┼────────────────┼─────────────────┤
│1   │九十四年十月八日      │A：對，好，謝謝。               │B：貴哥，我把車號報給你，車號ＯＯ │
│    │二十二時四十九分二十三│                                │   八，電話0000000000， │
│    │秒                    │                                │   十一點十五分空軍一號中清站，一 │
│    │                      │                                │   樣是彭Ｏ榮的。                 │
└──┴───────────┴────────────────┴─────────────────┘
（二）（被告潘Ｏ娜使用該門號，有扣案）
┌──┬───────────┬────────────────┬─────────────────┐
│編號│日期                  │張Ｏ裕（阿貴，代號Ａ）          │潘Ｏ娜（代號Ｂ）                  │
│    │                      │所有門號0000000000    │所有門號0000000000      │
├──┼───────────┼────────────────┼─────────────────┤
│1   │九十四年十月十三日    │A：嫂子，東西拿過來了嗎？       │B：他是有拿過來，但存摺密碼還沒拿 │
│    │十九時五十三分二秒    │                                │   過來，東西不是他自己的，是別人 │
│    │                      │                                │   的。                           │
│    │                      │A：我快到你家了，二十分鐘到你家 │B：我打他電話看怎樣。             │
│    │                      │   。                           │                                  │
├──┼───────────┼────────────────┼─────────────────┤
│2   │九十四年十月十三日    │A：好。                         │B：我沒有鐵捲門鎖匙，我下去從後門 │
│    │二十時八分五十五秒    │                                │   開。                           │
│    │                      │                                │                                  │
├──┼───────────┼────────────────┼─────────────────┤
│3   │九十四年十月十四日    │A：昨天那本好了嗎？             │B：好了。                         │
│    │十七時四十分五十秒    │A：你會試語音查詢嗎？你抄一下電 │B：好，我要再聯絡他。             │
│    │                      │   話（○Ｏ）0000000○   │                                  │
├──┼───────────┼────────────────┼─────────────────┤
│4   │九十四年十月十五日    │簡訊：嫂子，麻煩你幫我寄到臺中加│                                  │
│    │十五時三十四分三十八秒│達快遞北屯站收件人文化出版社，新│                                  │
│    │                      │豐那有加達快遞電話。            │                                  │
├──┼───────────┼────────────────┼─────────────────┤
│5   │九十四年十月十六日    │A：試卡不能用阿迪之帳號去試，這 │B：好啦。                         │
│    │零時十一分二秒        │   樣會嚇死人，垃圾桶不是隨便找 │                                  │
│    │                      │   都有。                       │                                  │
└──┴───────────┴────────────────┴─────────────────┘
（三）此行動電話門號未扣案，不另宣告沒收。
┌──┬───────────┬────────────────┬─────────────────┐
│編號│日期                  │張Ｏ裕（阿貴，代號Ａ）          │潘Ｏ娜（代號Ｂ）                  │
│    │                      │所有門號0000000000    │所有門號（○ＯＯ）ＯＯＯＯＯＯ    │
├──┼───────────┼────────────────┼─────────────────┤
│1   │九十四年十月十四日    │A：ＯＯＯＯ表示無轉帳功能，沒關 │B：剛剛郵局的語音轉帳我去查詢，但 │
│    │二十二時五十四分三十秒│   係寄下來。                   │   非約定無法轉過去，訊息ＯＯＯＯ │
│    │                      │                                │   。                             │
│    │                      │                                │B：我寄下來會打給你。             │
│    │                      │                                │                                  │
│    │                      │A：你叫阿迪仔盡量用傳的別用打的 │B：你要匯我的或阿迪仔戶頭？       │
│    │                      │   。                           │                                  │
│    │                      │A：付過台新有？                 │B：有，那好。                     │
│    │                      │A：好，阿迪仔郵局一本給人家一萬 │                                  │
│    │                      │   ，你們只賺一千，補車錢都不夠 │                                  │
│    │                      │   。                           │                                  │
└──┴───────────┴────────────────┴─────────────────┘
編號四、 被告張Ｏ裕與賴Ｏ華部分：
┌──┬───────────┬────────────────┬─────────────────┐
│編號│日期                  │張Ｏ裕（阿貴，代號 Ａ）         │賴Ｏ華（阿勇，代號Ｂ）            │
│    │                      │所有門號0000000000    │所有門號0000000000      │
├──┼───────────┼────────────────┼─────────────────┤
│1   │九十四年十月十二日    │A：大仔，紅仔三台。             │B：好。                           │
│    │二十一時二十八分五十三│A：王八這邊有，你要嗎？         │B：王八需要再告訴你。             │
│    │秒                    │A：我先上台北，那三台先寄給你， │A：好，ＢＹＥ  ＢＹＥ             │
│    │                      │   另外明天要落青草。           │                                  │
├──┼───────────┼────────────────┼─────────────────┤
│2   │九十四年十月十二日    │A：我等你拿一本過來就寄下去了。 │B：你要先試過喔。                 │
│    │二十二時二十一分四十七│A：好，二本已經試好，一本來不及 │B：好。                           │
│    │秒                    │   試。                         │                                  │
│    │                      │A：大仔，那二台先下去，我要找那 │B：好，二台先寄下來。             │
│    │                      │   人找不到。                   │                                  │
├──┼───────────┼────────────────┼─────────────────┤
│3   │九十四年十月十三日    │A：這邊沒訊號，剛剛電話抽片試王 │B：老闆，你電話都不通。           │
│    │一時二十八分五十七秒  │   八。                         │                                  │
│    │                      │A：二支，明天還有青仔，先二支給 │B：你處理幾支了？                 │
│    │                      │   你。                         │                                  │
│    │                      │A：沒差啦。                     │B：我錢忘了給大胖仔，明天再給他。 │
│    │                      │A：好。                         │B：那我明天中午再打給他，你那邊再 │
│    │                      │                                │   處理一下。                     │
├──┼───────────┼────────────────┼─────────────────┤
│4   │九十四年十月十三日    │A：大仔。                       │B：老闆，一樣寄同樣地方嗎（空軍一 │
│    │一時三十一分三十秒    │                                │   號中清站）？                   │
│    │                      │A：好。                         │                                  │
│    │                      │A：周Ｏ助，還有那二支，一支項秋 │B：收件人是誰？                   │
│    │                      │   華，一支劉Ｏ祥，還有劉Ｏ祥的 │                                  │
│    │                      │   印章在你那邊。               │                                  │
│    │                      │A：但我試好可用。               │B：那個女的已經倒了，你知道嗎？   │
│    │                      │A：沒關係，若你沒裝到，倒掉再拿 │B：那天拿一咖都倒了，因為我拆開二 │
│    │                      │   給我。                       │   咖。一咖在阿砲那邊，一咖在別處 │
│    │                      │                                │   ，同一時間倒的，我不會騙你，你 │
│    │                      │                                │   可以問阿砲。那是有裝過一些，但 │
│    │                      │                                │   這二咖很不耐用。               │
│    │                      │A：劉Ｏ祥，我都試過可以用。     │B：當然，另一個是誰？             │
│    │                      │A：一台第一銀行，一個新竹三信。 │B：這二台都是哪一間？             │
│    │                      │A：一個舊簿子，一個新簿子。     │B：好啦，我再看看。               │
│    │                      │A：他說劉Ｏ祥上次出郵仔，就有附 │B：印章都有嗎？                   │
│    │                      │   印章在你們那邊。             │                                  │
│    │                      │                                │B：雞巴沒印章如何搞。             │
├──┼───────────┼────────────────┼─────────────────┤
│5   │九十四年十月十三日    │A：減一千元，好啦，好啦，等一下 │B：劉Ｏ祥的印章不合，減一千元給你 │
│    │十四時一分八秒        │   可能還有二台青的要下去，你最 │   。                             │
│    │                      │   喜歡的。                     │                                  │
│    │                      │A：好啦。                       │B：青的好，但是紅的也需要，快點喔 │
│    │                      │                                │   。                             │
├──┼───────────┼────────────────┼─────────────────┤
│6   │九十四年十月十三日    │A：拿到手中確定有二青，另外二、 │B：老闆，東西要下來了嗎？         │
│    │十六時九分五十九秒    │   三本紅的正在辦。             │                                  │
│    │                      │A：好，我還要下去雲林辦私事，幹 │B：快一點，印章一點要對一下，不能 │
│    │                      │   ，沒現金了。                 │   出錯，那是要衝現場的。         │
│    │                      │A：好。                         │B：你下來，剛好我拿給你。         │
├──┼───────────┼────────────────┼─────────────────┤
│7   │九十四年十月十三日    │A：我要下來了。                 │B：你要拿幾咖下來？               │
│    │十八時七分二十秒      │A：二青，全功能，到市內打給你。 │B：好。                           │
├──┼───────────┼────────────────┼─────────────────┤
│8   │九十四年十月十三日    │A：我在新竹，等一下還有二咖青的 │B：那總共幾咖？                   │
│    │十九時四十二分三十九秒│   。                           │                                  │
│    │                      │A：四咖青的。                   │B：真的假的？                     │
│    │                      │A：要我親身上來處理，才有辦法。 │B：很強了。                       │
├──┼───────────┼────────────────┼─────────────────┤
│9   │九十四年十月十三日    │                                │B：又增加了，青的那麼多，你吃得下 │
│    │十九時四十七分三十六秒│                                │   嗎？我還有別組要拿。           │
│    │                      │A：那增加到多少？               │B：六個青仔，我沒有上去處理，群龍 │
│    │                      │                                │   無首，以後都要找時間自己上來處 │
│    │                      │                                │   理，不然下去見面再說。         │
│    │                      │A：好，作事情自己小心一點。     │B：我知道。                       │
├──┼───────────┼────────────────┼─────────────────┤
│10  │九十四年十月十三日    │A：你有印象陳Ｏ彬是郵局或銀行的 │B：我馬上看完再打給你。           │
│    │二十時二十七分零秒    │   簿子嗎？（附註：十月十三日向 │                                  │
│    │                      │   魏Ｏ勳購得）                 │                                  │
│    │                      │A：好。                         │                                  │
├──┼───────────┼────────────────┼─────────────────┤
│11  │九十四年十月十三日    │A：對，沒有郵局的嗎？           │B：老闆，陳Ｏ彬有拿第一的，一個三 │
│    │二十時二十九分十五秒  │                                │   信，對吧？                     │
│    │                      │A：一般是這樣。                 │B：我的紀錄確定沒有，我向你拿的資 │
│    │                      │                                │   料上都有寫，萬一壞掉有問題，才 │
│    │                      │                                │   可以和你爭論，但一般拿到手的東 │
│    │                      │                                │   西，我二、三天就用過了，我這邊 │
│    │                      │                                │   不想存貨。                     │
│    │                      │A：這是兩主在出。               │B：萬一你收回來，簿子主自己去斷---│
│    │                      │                                │   我無法擔這責任，所以我不存貨。 │
│    │                      │A：這一次還要出郵局的。         │B：你東西交給我的好處，就是可以立 │
│    │                      │                                │   即消耗掉，放久了，你我都煩惱---│
│    │                      │                                │   因為你的東西也只保障我二星期， │
│    │                      │                                │   像那天七信那個女的拿回來不也是 │
│    │                      │                                │   有裝過，但就倒了 ---- 那天你陳 │
│    │                      │                                │   漢彬的給我兩個對吧？           │
│    │                      │A：四咖，另外二咖沒有語音查詢要 │B：這二咖有沒有到我要問阿砲才知道 │
│    │                      │   修理。                       │   你要拿幾咖過來？               │
│    │                      │A：吃不下去了吧。               │B：好了，紅的也要，青的先不要再拿 │
│    │                      │                                │   。                             │
│    │                      │A：好啦，我下去見面再談。       │B：我現在是有兩主，但若要再開第三 │
│    │                      │                                │   第四主的話，怕量無法再補充，到 │
│    │                      │                                │   時變成我在畫大餅。             │
│    │                      │A：了解。                       │B：好，你東西先試一試可以再拿下來 │
│    │                      │                                │   ，沒用的拿下來也沒用。         │
├──┼───────────┼────────────────┼─────────────────┤
│12  │九十四年十月十四日    │A：幹，現在有四、五組在出給我， │B：老闆，向你反應一下，沒有印章那 │
│    │十二時四十八分十六秒  │   我現在收都說要二十天，那一主 │   個做暗的，進了五萬，你的人頭三 │
│    │                      │   我不要收了，                 │   、四天就去報遺失的，還有第七的 │
│    │                      │                                │   那一咖也一樣人頭報遺失，那邊反 │
│    │                      │                                │   應東西為何不好用。             │
│    │                      │A：幹，那一組東西我不要拿了，人 │B：大仔，我一本才賺二千元，青仔一 │
│    │                      │   也跑了，他的王八卡也維持四天 │   本賺三千元而已，你以為我賺多少 │
│    │                      │   就倒了，一樣范Ｏ華嗎？       │   ？                             │
│    │                      │                                │B：對啊，但劉Ｏ榮的又不會這樣，所 │
│    │                      │                                │   以你要交代二十天一期，人頭不能 │
│    │                      │                                │   太快去止付---而且你要說簿子用途│
│    │                      │                                │   在逃稅洗錢而已---我也會交代你做│
│    │                      │                                │   人頭要有心理準備，不要貪做一直 │
│    │                      │                                │   找同樣的人頭 ---- 自己判斷是否 │
│    │                      │                                │   邪氣邪氣，為了保障安全，收舊的 │
│    │                      │                                │   人頭盡量不要見面，用寄用匯好了-│
├──┼───────────┼────────────────┼─────────────────┤
│13  │九十四年十月十四日    │A：明天才會寄下來。             │B：印章呢？                       │
│    │二十三時十四分三十一秒│A：有，但無轉帳功能。           │B：有東西嗎？                     │
│    │                      │A：我先去找人一下，已在人家這邊 │B：你給別人，我要全功能的，幹，星 │
│    │                      │   了，等一下子。               │   期一要用就沒東西了，趕快，多久 │
│    │                      │                                │   可到？                         │
│    │                      │                                │B：好。                           │
├──┼───────────┼────────────────┼─────────────────┤
│14  │九十四年十月十六日    │A：喂，下來了，交給大胖。（指當 │B：可以轉？                       │
│    │十二時五十八分二十五秒│   天收之郵局存簿一本）         │                                  │
│    │                      │A：沒試。                       │B：印章對嗎？                     │
│    │                      │A：對，印章交給你嗎？           │B：對，印章交給我。               │
├──┼───────────┼────────────────┼─────────────────┤
│15  │九十四年十月十六日    │A：你要王先生嗎？（付資料）     │B：我要問看看。                   │
│    │十三時五十五分五十八秒│A：我要專車上去拿，順便拿印章， │B：好啦。                         │
│    │                      │   再看有沒有其他可以收的。     │                                  │
├──┼───────────┼────────────────┼─────────────────┤
│16  │九十四年十月十六日    │A：大仔，你要易付卡嗎？這邊量很 │B：一張算我多少？                 │
│    │十四時五十五分五十二秒│   大。                         │                                  │
│    │                      │A：二千五，你要幾張我一起統計， │B：我才剛換一星期。               │
│    │                      │   我這支要換了，你不一起換？   │                                  │
│    │                      │A：要換電話一起換，我想用王八， │B：要拿可以但一星期後才會用，先拿 │
│    │                      │   用易付卡，每天儲值要五百元。 │   二、三塊，你可以保固多久？     │
│    │                      │A：你若用到倒沒辦法，沒用倒才有 │                                  │
│    │                      │   補給你，好啦，你需要再打給我 │                                  │
│    │                      │   。                           │                                  │
├──┼───────────┼────────────────┼─────────────────┤
│17  │九十四年十月十七日    │A：星期三有二咖會到，一咖遠東， │B：有青的與紅的都快過來。         │
│    │十一時五十六分十六秒  │   一咖第七 ---- 女生劉Ｏ恩有補 │B：你沒交代，印章已丟了。         │
│    │                      │   印章給你了？                 │                                  │
│    │                      │A：還有一本交給阿豐的，你印章有 │B：我不曉得要問---欠印章哪一個？  │
│    │                      │   留嗎？                       │                                  │
│    │                      │A：陳Ｏ男的可以轉沒喇叭，欠印章 │B：那怎麼交給人家？               │
│    │                      │   。（附註：本案扣得陳政男人頭 │                                  │
│    │                      │   帳戶）                       │B：對。                           │
│    │                      │A：還有李Ｏ芳印章在你那邊？     │B：見面說，電話中不要講住址。     │
│    │                      │A：加達快遞北屯站在龍華街那裡。 │                                  │
├──┼───────────┼────────────────┼─────────────────┤
│18  │九十四年十月十七日    │A：幹，昨天才拿錢而已，今天就擋 │B：李Ｏ芳印章不用給我了，星期五才 │
│    │十二時八分五十九秒    │   掉，幹。                     │   拿，今天去試，卡片失效了。     │
│    │                      │                                │B：那是來騙的。                   │
├──┼───────────┼────────────────┼─────────────────┤
│19  │九十四年十月十七日    │A：老闆，老地方加油站見。       │B：現在見面沒用，我打給另一組，問 │
│    │十二時四十二分十四秒  │                                │   看要不要拿這本功能不齊的---    │
├──┼───────────┼────────────────┼─────────────────┤
│20  │九十四年十月十七日    │A：大仔。                       │B：大仔，無張可轉的，晚上拿給大胖 │
│    │十二時五十三分二十七秒│                                │   ，我以七千元向你收，那咖要做暗 │
│    │                      │                                │   桶。                           │
│    │                      │A：你將錢寄大胖。               │B：我會寄大胖。                   │
│    │                      │A：我另外一咖怎麼銷，有啥辦法轉 │B：我幫你問看有沒有別組要------   │
│    │                      │  ？                            │                                  │
├──┼───────────┼────────────────┼─────────────────┤
│21  │九十四年十月十七日    │A：又一腳斷手斷腳的，你要不要？ │B：老闆。                         │
│    │十五時三十八分三十七秒│   有轉沒喇叭。                 │                                  │
│    │                      │                                │B：我要問等一下打給你。           │
├──┼───────────┼────────────────┼─────────────────┤
│22  │九十四年十月十七日    │A：你又忘記拿給大胖仔。         │B：我急著要把李Ｏ芳的拿回來，他的 │
│    │十七時五十八分五十五秒│                                │   東西我要再拿給你，還是你過來， │
│    │                      │                                │   我拿錢給你。                   │
│    │                      │A：晚一點再聯絡。               │                                  │
├──┼───────────┼────────────────┼─────────────────┤
│23  │九十四年十月十七日    │A：這邊訊號很差，今天有沒有不知 │B：好啦，你那拿給大胖仔。         │
│    │十八時二分十九秒      │   道，只有斷手斷腳的。         │                                  │
└──┴───────────┴────────────────┴─────────────────┘


司法院資訊處製作；財團法人民間司法改革基金會備份。
